【裁判字號】    98,上訴,2535
【裁判日期】    991125
【裁判案由】    違反貪污治罪條例等
【裁判全文】
臺灣高等法院臺中分院刑事判決        98年度上訴字第2535號
上  訴  人  臺灣南投地方法院檢察署檢察官
上  訴  人
即  被  告  陳志科
選任辯護人  張仕融律師
            鄭弘明律師
            張崇哲律師
上  訴  人
即  被  告  吳岳朋
選任辯護人  張國楨律師
            曾慶崇律師
上  訴  人
即  被  告  許世明
選任辯護人  阮春龍律師
上列上訴人因被告等違反貪污治罪條例等案件，不服臺灣南投地
方法院97年度重訴字第8號，中華民國98年10月15日第一審判決
（起訴案號：臺灣南投地方法院檢察署97年度偵字第226、2496
、2826、2836、2837、3841、4073號），提起上訴，本院判決如
下：
    主  文
原判決關於吳岳朋有罪部分及陳志科關於附表十編號1.、2.、3.
、4.、5.、6.、8.部分、許世明犯附表十一編號2.
部分，暨陳志科、許世明定應執行刑部分均撤銷。
吳岳朋犯公務上侵占罪，處有期徒刑肆年，海洛因捌包（每包含
袋重各約零點二公克）沒收。
陳志科犯如附表十編號1.、2.、4.、5.、6.、8.所示
之罪，各處如附表十編號1.、2.、4.、5.、6.、8.所
示之刑。
許世明犯附表十一編號2.所示之罪，處有期徒刑貳月。
陳志科被訴收受贓物部分無罪。
其他上訴駁回。
陳志科第三項撤銷改判所處之刑，與有罪上訴駁回部分，主刑及
褫奪公權應執行有期徒刑拾陸年肆月，褫奪公權伍年。
許世明第四項撤銷改判所處之刑，與有罪上訴駁回部分，主刑及
褫奪公權應執行有期徒刑肆年伍月，褫奪公權貳年。
    事  實
壹、陳志科（綽號「志科」、「志哥」、「南投志科」）、許世
    明、洪守忠（已於本案繫屬後之民國九十八年九月四日凌晨
    二時五十三分許死亡，另經臺灣南投地方法院判決公訴不受
    理確定）係南投縣政府警察局南投分局（以下簡稱為南投分
    局）警員；吳岳朋（綽號「ｏｐｅｎ」）則係南投縣政府警
    察局仁愛分局（以下簡稱為仁愛分局）警員（上述四人原均
    係南投分局南投派出所警員，而吳岳朋係於九十六年十二月
    三十一日調任仁愛分局），四人均係依據法令服務於地方自
    治團體所屬機關而具有法定職務權限之公務員。詎陳志科等
    人竟仗恃本身為司法警察之身分，藉查緝毒品或槍砲之名義
    ，分別為下述妨害自由、違法搜索、藉勢強占、勒索被害人
    財物或公務上侵占等犯行，其詳如下：
一、陳志科於九十三年間因承辦毒品案件認識施用毒品者許至衛
    、沈承舉，其知悉許至衛於九十四年五、六月間無正當職業
    、收入，惟仍持續施用毒品，為使許至衛能擔任其線民，提
    供案件之查緝來源，乃於九十四年五、六月間某日以許至衛
    名義申辦大眾銀行之ｍｕｃｈ現金卡（以下簡稱為大眾銀行
    現金卡）及中華商業銀行之麥克現金卡（以下簡稱為中華商
    銀現金卡），並應允許至衛若需款項或毒品可向伊提出要求
    。嗣許至衛於九十四年六月至十月間某日某時許在朋友沈承
    舉位於南投縣南投市○○○路一六五巷三五號住處，因二人
    欲施用第一級毒品海洛因，許至衛即聯絡陳志科予以索討，
    陳志科隨即於當日不久後至沈承舉前開住處旁空地，無償轉
    讓重量約零點四公克之海洛因予許至衛、沈承舉，許、沈二
    人取得海洛因後，隨即同至沈承舉上開住處施用之。
二、陳志科之線民賴義南（綽號「黑狗」，其涉犯施用第一級毒
    品海洛因部分另經臺灣南投地方法院以九十六年度訴字第一
    二八三號判處有期徒刑十一月確定在案）於九十六年十月初
    某日某時許因毒癮發作，乃打電話向陳志科索討海洛因；陳
    志科因當時人在南投縣魚池鄉日月潭地區執行勤務，未便交
    付，乃打電話予曾遭陳志科查獲毒品案件之吳俊來（吳俊來
    另涉犯販賣毒品罪，經臺灣南投地方法院以九十六年度訴字
    第一三二九號判處應執行有期徒刑十五年六月確定在案），
    問有無金錢可借予賴義南，吳俊來表示沒錢，陳志科即向吳
    俊來表示賴義南毒癮發作，如不交付海洛因予賴義南吸食，
    三天內會讓吳俊來出事等語勒索吳俊來；吳俊來因曾遭陳志
    科查緝毒品，且當時仍在施用毒品，惟恐不從將遭陳志科查
    辦，乃未敢拒絕，而於當日中午某時許，在南投縣草屯鎮○
    ○路一七九之五六號前路口處，交付海洛因一包（含袋重零
    點四公克，如附表一所示）予賴義南施用之，陳志科因而轉
    讓上述第一級毒品海洛因予賴義南。
三、吳岳朋及南投派出所警員陳智鑌（另由檢察官為不起訴處分
    確定在案）、吳宇彬於九十六年一月九日夜晚，接獲案外人
    王雅蘭電話舉發廖淑女販賣第一級毒品海洛因，三人乃於是
    日夜晚二十時許，趕至南投縣南投市○○路二六二號簡良吉
    居處前方查獲廖淑女（綽號「阿滿」），三人將廖淑女及簡
    良吉一併帶回南投派出所後，吳岳朋單獨將廖淑女帶至該派
    出所某小房間內，要求廖淑女自行將身上攜帶之海洛因交出
    ，否則將請女警搜索，廖淑女乃將藏置於胸罩內之海洛因十
    包（每包含袋重各約零點二公克）交予吳岳朋，吳岳朋因而
    基於其警員身分查扣該十包海洛因。吳岳朋明知該十包海洛
    因係查獲之毒品，應依法全數製作搜索扣押目錄並送驗，迄
    判決確定後執行沒收銷燬，詎竟意圖為自己不法所有，向廖
    淑女表示僅移送其中二包，問廖淑女是否滿意，廖淑女無奈
    應允之，吳岳朋因此僅就其中二包海洛因製作搜索扣押目錄
    及移送法務部調查局檢驗，其餘八包海洛因則據為己有侵占
    入己，因而未經許可無故持有該第一級毒品海洛因八包，南
    投縣警察局南投分局並於翌日將廖淑女以涉嫌施用第一、二
    級毒品罪名移送臺灣南投地方法院檢察署偵辦（廖淑女此部
    分施用第一級毒品案件，經臺灣南投地方法院檢察署呈請臺
    灣高等法院臺中分院檢察署函轉臺灣臺中地方法院檢察署偵
    辦，由臺灣臺中地方法院檢察署以九十六年度偵字第一一五
    ０七號聲請簡易判決處刑，經臺灣臺中地方法院以九十六年
    度中簡字第一五五三號判處有期徒刑四月，廖淑女施用第二
    級毒品部分，經臺灣南投地方法院檢察署以九十六年度毒偵
    字第一０四號提起公訴，經臺灣南投地方法院以九十六年度
    易字第一七一號判處有期徒刑七月確定）。
四、陳志科與洪守忠均明知搜索應依法聲請搜索票，竟於九十七
    年二月十九日之非值勤日，共同基於非法剝奪他人行動自由
    、違法搜索及藉勢強占財物之犯意聯絡，在未聲請搜索票之
    情況下，於當日下午七時許假借查緝毒品名義，共同前往南
    投縣草屯鎮○○路一一六巷一弄二十一號魏慶甯及其女友潘
    麗鈴住處；二人到達後，見魏慶甯在該處前方其所有之車牌
    號碼９３２２－ＮＪ號休旅車（以下簡稱為魏慶甯休旅車）
    內調整汽車音響，立即由陳志科上前將魏慶甯壓制在該車內
    ，並要求魏慶甯將身上及車內所有物品交出，魏慶甯當時口
    袋內固置有現金新臺幣（下同）八萬元，惟當下並未依命提
    出，陳志科即將魏慶甯銬上手銬，而非法剝奪魏慶甯之行動
    自由。嗣陳志科先進入該處二樓，洪守忠則押魏慶甯隨後上
    樓，二人在該樓臥室內未經魏慶甯與潘麗鈴之同意而輪流搜
    索，未搜索者則負責看守魏慶甯與潘麗鈴，因而搜得仟元紙
    鈔與佰元紙鈔各一百張、黃金戒指一只、均鑲有橢圓形綠色
    翡翠之白金手鍊、白金項鍊、白金戒指各一只、白金耳環一
    對、數位相機一臺、行動電話一支、裝有葡萄糖殘渣之夾鏈
    袋二包等物，並終在魏慶甯口袋處搜得上述現金約八萬元後
    ，陳志科與洪守忠均明知其等在該處並未搜得違禁物等不法
    事證，竟仍將上述等財物予以強占（內容詳如附表五之二所
    示）。嗣陳志科、洪守忠、魏慶甯與潘麗鈴均下樓後，陳志
    科對潘麗鈴稱：「沒有妳的事！」而命其回二樓，再由陳志
    科駕駛魏慶甯休旅車，洪守忠則與魏慶甯坐在後座看守魏慶
    甯，由陳志科駕駛至南投縣草屯鎮九九峰露營區附近，要求
    魏慶甯再提供毒品來源供其等查緝，魏慶甯未予提供，並要
    求陳志科將其遭強占之上述財物返還，陳志科未予理會，反
    詢問魏慶甯當日發生之事應如何處理，魏慶甯迫於情勢只能
    回應當做沒有發生任何事，陳志科再要求魏慶甯打電話交代
    潘麗鈴不得對外傳述上情，魏慶甯即以所攜出之門號000
    00000000號行動電話撥打置於上揭住處之門號00
    000000000號行動電話聯繫潘麗鈴，於確認潘麗鈴
    並未報警後，指示潘麗鈴勿對外傳述上情，陳志科、洪守忠
    始將魏慶甯載回魏慶甯上揭住處予以釋放。
五、陳志科、洪守忠二人於九十七年三月六日亦均未值勤，同在
    未依法聲請搜索票之情況下，共同基於違法搜索之犯意聯絡
    ，於當日下午五時許假借查緝毒品之名義，同往臺中縣烏日
    鄉○○路三○之六號，洪志榮之友人即真實姓名、年籍均不
    詳，綽號「阿達仔」之住處。二人於真實姓名、年籍均不詳
    之成年男子自該處外出後立即上前盤查，並以手銬銬住該名
    男子後，敲「阿達仔」住處之門，「阿達仔」詢問何人敲門
    ，陳志科、洪守忠未予回應而踹門持警槍入內表示欲搜索，
    在未經洪志榮同意下即逕予搜索洪志榮之身體，當場搜出海
    洛因一包（重一錢，即三點七五公克）、安非他命二包（共
    重二錢，即七點五公克）及現金十萬元後，陳志科、洪守忠
    竟另共同基於藉勢強占財物之犯意聯絡，推由陳志科下手將
    上述物品均予強占入己，陳志科、洪守忠二人因而共同非法
    持有第一級、第二級毒品。嗣陳志科將銬在前述男子之手銬
    解開轉而銬住洪志榮而予以逮捕後，先驅離在場之徐元績，
    再將洪志榮押至停放屋外洪志榮所有之自用小客車內，由陳
    志科駕駛該車輛將洪志榮載至臺中縣烏日鄉溪尾村與南投縣
    交界之烏溪堤防邊，再由陳志科嚇令洪志榮將身上之貴重物
    品取出，洪志榮被迫將身上所戴勞力士金錶一只、黃金項鍊
    一條、黃金戒指、白金戒指、白金鑲鑽戒指各一只取下，由
    陳志科下手再予接續均強占之，復在洪志榮之車上取出行動
    電話一支亦予強占（總共強占之財物內容詳如附表六之二所
    示），陳志科、洪守忠二人明知其等既查獲洪志榮持有毒品
    ，應將之移送臺灣南投地方法院檢察署偵辦，竟由陳志科駕
    車將洪志榮載至附近之產業道路，指示洪志榮於其等離去後
    ，撥打上揭自洪志榮車內取得之行動電話，陳志科再告知應
    至何處取回車輛，而陳志科並再向洪志榮恫嚇略以：今天的
    東西太少，改天會再到你家找你等語後，即任令洪志榮離去
    ，而共同縱放職務上依法逮捕之洪志榮。嗣洪志榮撥打上開
    行動電話，陳志科告知其停車處所，洪志榮始至該處取回車
    輛。
六、陳志科與洪守忠復於九十七年三月二十日，在未依法聲請搜
    索票之情況下，於當日下午五時許假借查緝毒品之名義，前
    往曾永良（綽號「大目仔」）位於南投縣南投市○○○路三
    三六號「勝緯大樓」租屋處，二人到達該處一樓時，適遇正
    外出之曾永良，二人即共同基於剝奪他人行動自由之犯意聯
    絡，由陳志科上前欲對曾永良上手銬，惟遭曾永良拒絕，洪
    守忠即以手勒住曾永良脖子予以制伏，再由陳志科將曾永良
    銬上手銬，而剝奪曾永良之行動自由後，二人另再共同基於
    違法搜索之犯意聯絡，未經曾永良同意，即搜索曾永良之身
    體，搜得重量不詳之海洛因一小包後，與洪守忠將曾永良押
    至「勝緯大樓」地下室停車場，接續搜索曾永良所有之車牌
    號碼９９７６－ＳＭ號自用小客車，因而搜得開山刀一把。
    嗣陳志科與洪守忠再將曾永良押至「勝緯大樓」五樓其租屋
    處搜索，再搜得曾永良所有，已分裝之海洛因數包共計約一
    兩重（含上開海洛因一小包本院認定共計一兩即十錢，即三
    十七點五公克）、安非他命數包共計二錢（即七點五公克）
    、具殺傷力之改造槍枝一支、衛星導航ＰＤＡ一臺（曾永良
    另涉犯販賣第一級、第二級毒品部分，經臺灣南投地方法院
    以九十七年度訴字第八○六號判處應執行有期徒刑九年八月
    確定在案）後，二人共同基於藉勢強占財物之犯意而將之均
    予強占（內容物詳如附表七之二所示）。嗣陳志科要求曾永
    良再供出另一名毒販供其等查緝，否則以持有槍械罪名移送
    曾永良，經曾永良同意供出位於彰化縣鹿港鎮之毒品上手後
    ，將曾永良釋放。嗣曾永良因不滿陳志科、洪守忠除強占其
    財物、毒品外，並強占其持有之上述改造手槍，是對外多所
    抱怨，陳志科輾轉聽聞而知悉之，遂以其持用之門號000
    00000000號行動電話撥打曾永良所持用之門號00
    000000000號行動電話，要求曾永良不得對外放話
    ，事後雙方達成協議，由陳志科透過不知情之莊文魁於九十
    七年四月十日左右，在位於南投縣南投市包尾橋旁莊文魁之
    友人住處，將上開違法查扣之改造槍枝一支返還曾永良。而
    曾永良所持有之上開改造槍枝則於同年五月六日另案遭臺中
    市政府警察局第五分局查獲，經送鑑定，確具有殺傷力。
七、陳志科另與許世明於九十七年四月九日，假借查緝毒品名義
    ，於同日十二時十五分許，前往洪志榮位於彰化縣芬園鄉○
    ○路○段二○巷九弄三一號住處，陳志科先將在場之賴忠立
    （綽號「紅蝦仔」）及其女友驅離，再持警槍指向洪志榮表
    示：一個月到了，你準備好了嗎等語，並命仍在場之洪志榮
    手下張正賢（綽號「鴨屎」）離去，張正賢於離去時，將洪
    志榮所持用之門號00000000000號行動電話攜離
    ，陳志科待張正賢離去，即命洪志榮取出身上之物品，洪志
    榮取出海洛因、安非他命各一包及現金三萬元後，陳志科、
    許世明未製作扣押筆錄，亦未將洪志榮以現行犯移送檢察署
    偵辦，而共同基於藉勢強占財物之犯意聯絡，將洪志榮所有
    上開物品（詳如附表八之二所示）均予強占，並因而同時持
    有上述第一級、第二級毒品。
八、陳志科、許世明強占洪志榮所有之上開毒品及現金後，仍嫌
    數量太少，再由陳志科駕駛洪志榮所有之自用小客車，載洪
    志榮至彰化縣芬園鄉○○路○段一三五巷一○弄三三號陳文
    勇住處，欲再藉勢強占陳文勇之財物，因陳文勇不在家，陳
    志科乃命洪志榮撥打電話約陳文勇至洪志榮住處，待陳文勇
    到達洪志榮住處後，二人即共同基於違法搜索之犯意聯絡，
    於未經陳文勇同意之情形下，由陳志科違法搜索陳文勇之身
    體及隨身皮包，在該皮包內搜出海洛因一包（重量一公克）
    、安非他命一包（重量零點三公克）及現金一千元，二人即
    共同基於藉勢強占財物之犯意聯絡而將之均強占入己（詳如
    附表九之二所示），並因而同時持有第一級、第二級毒品，
    嗣後並未對陳文勇製作任何搜索扣押筆錄。
貳、案經臺灣南投地方法院檢察署檢察官指揮法務部調查局中部
    地區機動工作組、南投縣調查站偵辦起訴。
    理  由
壹、證據能力部分：
一、按被告以外之人於審判外之言詞陳述，除法律有規定者外，
    不得作為證據，刑事訴訟法第一百五十九條第一項規定固可
    參照。惟同法第一百五十九條之一第二項規定，被告以外之
    人於偵查中向檢察官所為之陳述，除顯有不可信之情況者外
    ，得為證據。
二、經查：
  (一)被告陳志科之選任辯護人引原審書狀為被告陳志科主張證人
    吳俊來、賴義南、蔡素菁、魏慶甯、潘麗鈴、洪志榮、徐元
    績、曾永良、張正賢、陳文勇於調查站詢問時所述均無證據
    能力（參見卷(十四)〔卷宗對照表詳見附表十二，以下不贅述〕
    第一二五頁至第一三一頁及本院卷）；被告吳岳朋之選任辯
    護人為被告吳岳朋主張證人陳智鑌、吳宇彬、陳志科、廖淑
    女、陳宜溫、賴啟賢、簡良吉、張來好、蔡素菁、李明禮於
    調查局或偵查時所述均無證據能力（參見卷(十四)第一六四頁至
    第一六五頁及本院卷）；被告許世明之選任辯護人引原審書
    狀為被告許世明主張證人即被告陳志科、證人韓安志、洪志
    榮、陳文勇於調查局時所述均無證據能力（卷(十四)第一三三頁
    及本院卷），惟上述證人於偵查中經具結後向檢察官所為之
    陳述，既未經被告或辯護人釋明有何顯不可信之情況，依刑
    事訴訟法第一百五十九條之一第二項規定，自有證據能力。
    又按被告以外之人（包括證人、鑑定人、告訴人、被害人
    及共同被告等）於司法警察官或司法警察調查中所為之陳述
    ，與審判中不符時，其先前之陳述具有較可信之特別情況，
    且為證明犯罪事實存否所必要者，得為證據，刑事訴訟法第
    一百五十九條之二定有明文。其立法本旨係以證人於審判外
    之言詞或書面陳述，屬於傳聞證據，此項證據，當事人無從
    直接對於原供述者加以詰問，以擔保其真實性，法院亦無從
    直接接觸證人而審酌其證言之憑信性，違背直接審理及言詞
    審理之原則，除具有必要性及信用性情況之除外者外，原則
    上不認其有容許性，自不具證據能力（參考最高法院九十七
    年度台上字第四八三七號判決意旨）；倘法院已經依職權或
    當事人聲請傳喚證人到庭接受檢辯雙方之交互詰問，則法院
    既已透過直接、言詞審理方式檢驗過該證人之前所為證述，
    當事人之反對詰問權已受到保障得以完全行使之情況下，該
    等審判外證據除有其他法定事由（例如：非基於國家公權力
    正當行使所取得或私人非法取得等，而有害公共利益，即以
    一般證據排除法則為判斷），應認該審判外陳述已得透過審
    判程式之詰問檢驗，而取得作為證據之資格，亦即其審判外
    陳述與審判中陳述相符部分，顯然已經構成具備可信之特別
    情狀，當然有證據資格，其不符部分，作為檢視審判中所為
    供述可信與否之彈劾證據，當無不許之理，最高法院九十七
    年度台上字第四三七０號判決意旨亦採認上開說明。本件證
    人吳俊來、賴義南、蔡素菁、魏慶甯、潘麗鈴、洪志榮、徐
    元績、曾永良、張正賢、陳文勇、陳智鑌、吳宇彬、陳志科
    、廖淑女、陳宜溫、賴啟賢、簡良吉、張來好、蔡素菁、李
    明禮、韓安志、洪志榮於調查局或偵查中之陳述，雖屬被告
    以外之人於審判外之陳述，然此等證人俱經原審法院或本院
    於審理中傳喚到庭具結作證，行交互詰問，俱有結文在卷為
    憑，故其等於調查局或偵查之供述，與法院審理中之證詞相
    符部分，已具備可信之特別情狀，自有證據能力。至其先前
    於調查局或偵查中之陳述與審判中之證述內容不符部分，仍
    容許以之作為彈劾其等於法院審理時所為陳述之憑信性，用
    以爭執其先後不一致陳述之證明力，自均具有證據能力。
  (二)按司法警察依據監聽錄音結果予以翻譯而製作之通訊監察譯
    文，乃該監聽錄音帶內容之顯示，此為學理上所稱之「派生
    證據」，屬於文書證據之一種。於被告或訴訟關係人對其譯
    文之真實性發生爭執或有所懷疑時，法院固應依刑事訴訟法
    第一百六十五條之一第二項之規定，勘驗該監聽錄音帶以踐
    行調查證據之程序，俾確認該錄音聲音是否為通訊者本人及
    其內容與通訊監察譯文之記載是否相符，或傳喚該通訊者為
    證據調查。倘被告或訴訟關係人對該通訊監察譯文之真實性
    並不爭執，即無勘驗辨認其錄音聲音之調查必要性，本院於
    審判期日已踐行提示通訊監察譯文供當事人辨認或告以要旨
    ，使其表示意見等程序並為辯論者，其所為之訴訟程序即無
    不合。則本案監聽錄音譯文自有證據能力。
貳、有罪部分：
一、認定犯罪事實壹一被告陳志科轉讓第一級毒品海洛因予證人
    許至衛、沈承舉之證據及理由：
  (一)查證人許至衛於九十七年六月九日偵查中指證被告陳志科於
    犯罪事實壹一所示時、地轉讓海洛因一包約零點四公克予伊
    及證人沈承舉等語明確（參卷(五)第五七頁，指認被告陳志科
    部分見同卷第三四頁）。而證人沈承舉亦於九十七年六月九
    日偵查中及原審法院九十八年一月二十日審理中均證述略以
    ：九十四年間被告陳志科幫伊所辦之現金卡核卡後，證人許
    至衛打電話給陳志科，陳志科開私人車到伊住處旁空地，由
    許至衛向被告陳志科拿一包毒品海洛因，重量多少不知道，
    拿到後就與許至衛到伊家中一起施用等語綦詳（參見卷(五)第
    六六頁，指認被告陳志科部分見同卷第六四頁；卷(十四)第四二
    一頁至第四二二頁），堪認證人許至衛、沈承舉就被告陳志
    科涉犯之上情指證一致。
  (二)而依卷附證人許至衛、沈承舉之本院被告前案紀錄表顯示，
    證人許至衛因違反毒品危害防制條例與強盜等案件，自九十
    五年二月三日起即已入監執行迄今，預計縮刑期滿日期為一
    百零九年八月二十八日（參見卷(二十)第二八頁至第二九頁）；
    證人沈承舉則因妨害自由、違反毒品危害防制條例等案件，
    更自九十四年十一月十六日起即已入監執行，預計縮刑期滿
    日期為一百零三年五月十五日（參見卷(二十)第四八頁），且證
    人許至衛係在臺灣嘉義監獄執行，而證人沈承舉則係在臺灣
    雲林監獄執行，復無證據顯示二人有於借提時會面商討之情
    形，依此堪認二人尚無串證誣陷被告陳志科之客觀可能性，
    其等上開內容互符無訛之指證應屬信實。二人均染吸毒惡習
    ，就被告陳志科轉讓之物為毒品海洛因一節，自無誤認之虞
    ，又依本判決後述之認定，本院固認被告陳志科為證人許至
    衛辦理現金卡部分尚不能認定為藉勢勒索，惟被告陳志科畢
    竟獲有利益，其因此願意滿足證人許至衛施用毒品之需要，
    亦屬合理。綜上，被告陳志科此部分犯行至可認定，其以本
    身係警員，許至衛、沈承舉則為毒犯，是其所述較可採云云
    空言否認此部分犯行並無可採。
二、認定犯罪事實壹二被告陳志科藉勢勒索證人吳俊來提供海洛
    因轉讓予證人賴義南之證據及理由：
  (一)證人吳俊來於九十七年七月十日偵查中即已明確證述：於九
    十六年十月初在南投縣草屯鎮○○路一七九之五六號伊太太
    娘家前路口，有拿一小包約零點四公克之海洛因給證人賴義
    南。被告陳志科係於當天中午打電話給伊，說他現在日月潭
    支援辦案，問伊身上是否有幾千元，伊說身上沒錢，他說「
    黑狗」賴義南人很痛苦，叫伊拿一包海洛因給他，並要伊幾
    分鐘後走到伊太太娘家的前面，幾分鐘後伊走出去就看到證
    人賴義南在那邊等，當時伊很生氣跟賴義南說你為何叫陳志
    科打電話來跟伊拿海洛因，他回答陳志科不是跟伊講好叫他
    來跟伊拿一包海洛因，伊就罵賴義南三字經後將海洛因丟給
    他。因為伊有在吸食海洛因等毒品，害怕遭陳志科抓走，所
    以陳志科叫伊拿海洛因給賴義南，伊不敢不拿等語（參見卷
    (十)第二二○頁至第二二一頁，指認被告陳志科部分見同卷第
    一一一頁）。其嗣於原審法院九十八年一月二十日審理中經
    交互詰問，仍堅指「我拿那包海洛因給賴義南是陳志科打電
    話問我身上有無錢，我說沒有，反問他要做什麼？他說賴義
    南人不舒服要跟他借錢，又說他現在人在日月潭辦案，要我
    先拿錢給賴義南，我說我沒錢，最後陳志科說賴義南有在施
    用毒品，不然你先拿毒品給賴義南止癮，他說他還會再打給
    我。後來他真的有打過來，因為我知道他的號碼，但我不接
    ，第三通他打給我跟我講，叫我從我家走出去，賴義南會去
    找我，如果我不接電話也不要緊，三天之內就會讓我出事。
    後來賴義南人有來草屯我太太玉屏路一七九之五六號房子的
    外面，我就把毒品交給賴義南，不然我也不知道該怎麼辦，
    陳志科是警察。」（參見卷(十四)第四三八頁至第四四一頁），
    並更明確解釋稱：被告陳志科是說拿一包「藥」給證人賴義
    南，因伊自己有在吃「藥」，故知道所謂「藥」指的就是海
    洛因；又伊之前曾與賴義南一起被關過，知道賴義南是施用
    海洛因的等語（參見卷(十四)第四三八頁至第四四○頁），足認
    其前後指訴被告陳志科一致且清晰。
  (二)證人賴義南於九十七年七月十日偵查中則證述：於九十六年
    十月初伊毒癮發作，沒錢購買毒品，於是打電話給被告陳志
    科借錢，被告陳志科表示他人在山上不方便，伊一直拜託他
    ，後來他叫伊去找證人吳俊來，說他會幫伊聯絡好。之後伊
    依指示前往吳俊來太太位於草屯鎮○○路住處，跟吳俊來表
    示是被告陳志科叫伊來的，吳俊來就把一包零點四公克之海
    洛因交給伊。伊有提供被告陳志科有關通緝犯之線索，被告
    陳志科表示平時有遇到困難可以找他，陳志科知道伊有在施
    用海洛因，所以伊毒癮發作時才會找被告陳志科借錢等語（
    參見卷(十)第二三○頁，指認被告陳志科部分見同卷第二二八
    頁）。於原審則證述『我早上七點打電話跟陳志科借錢，他
    說他出外沒有空，我堅持拜託他，請他幫我想辦法，找我有
    認識的吳俊來，他在做早點，當時我沒有交通工具，後來我
    先回家，我弟弟還沒有去上班，我就騎車去草屯找吳俊來，
    之後我沒有再打電話給陳志科，到吳俊來那邊，他就拿「藥
    」給我，因為我有在施用海洛因，所以我覺得這樣也可以，
    這件事情陳志科也不知道，事後他也沒有問我，我也沒有跟
    他講。』；於本院亦證述伊打電話向被告陳志科借一千元（
    原證稱借二千元，因辯護人表示伊於調查局係表示借一千元
    ，賴義南始改稱係借一千元），被告陳志科不方便，並要伊
    去找吳俊來，但伊沒有機車可以去，伊跟被告陳志科說不方
    便去，如果伊要去的話會再打電話給被告陳志科，伊回家之
    後，因為弟弟還沒有去上班，所以伊就直接騎機車去找吳俊
    來，就沒有再打電話給被告陳志科，伊到了之後，吳俊來就
    拿一包毒品給伊，被告陳志科電話中並未說會叫吳俊來拿毒
    品或是拿藥給伊云云；然一千元金額實小，如確有急用，應
    可輕易向周遭親朋好友借得，證人賴義南於本院稱伊與其弟
    感情很好，當時其弟亦在家中，伊既有急用，何不逕向其弟
    借用；以一吸毒人口身分竟打電話向刑警「堅持拜託」借一
    千元，實令人深覺難以置信，被告陳志科如不便借予，逕可
    拒絕之，何須如此周折，又轉介證人賴義南另向第三人借用
    ，被告陳志科與證人賴義南所述僅係借錢云云，顯違情悖理
    ，無可憑採。況若結合上述證人吳俊來之證詞及其後證人賴
    義南所取得者確係一包零點四公克之海洛因觀之，即便證人
    賴義南於電話中因未便明言係需要毒品止癮，是僅隱稱借一
    千元，此與辦理吸毒、販毒刑案習見之以一千元購買一包海
    洛因，且在電話中以暗語約定之情亦至為吻合；被告陳志科
    久辦吸毒、販毒刑案，對於證人賴義南實係需毒孔急乙節豈
    會不知？是被告陳志科與證人賴義南電話中縱未便直言提及
    毒品，而僅以借一千元代稱之，此亦絲毫不影響被告陳志科
    係藉勢勒索證人吳俊來提供上述海洛因一包之認定。綜上所
    述，被告陳志科此部分犯行亦確堪認定，其辯稱證人吳俊來
    有無拿毒品給證人賴義南吸食純屬吳俊來之個人行為等語，
    顯非可採。
三、認定犯罪事實壹三被告吳岳朋犯公務上侵占及未經許可，無
    故持有第一級毒品之證據及理由：
  (一)證人廖淑女先後於偵查中及原審法院審理中為下列詳細之指
    證內容：
  1.其於九十七年四月三日偵查中具結證述略以：
  伊於九十六年一月九日二十時許，在位於南投縣南投市之「
    康壽國小」門口，因販賣海洛因遭被告吳岳朋等三名警察逮
    捕，回南投派出所後，在小房間處被告吳岳朋搜出其十包海
    洛因，要伊再交出一位藥頭，否則會以販賣毒品罪嫌將伊移
    送，故伊再供出證人陳宜溫，而被告吳岳朋則將八包海洛因
    置放在口袋內表示「我只扣妳二包，妳滿不滿意這樣子」等
    語。
  2.於九十七年六月九日偵查中除為大致如前之指證外，另再證
    述以：
  當時在南投派出所小房間內，伊已將海洛因十包交出，被告
    吳岳朋將之收起，並說要讓他辦販賣還是交一個藥頭給他，
    伊就答應交出證人陳宜溫供查緝（參見卷(五)第二一一頁）。
  被告吳岳朋說「我只有移送二包，這樣妳有滿意嗎」等語當
    時是在製作筆錄時，證人陳宜溫與簡良吉在辦公室邊泡茶等
    語（參見卷(五)第二一三頁）。
  3.嗣於臺灣南投地方法院九十八年二月二十四日審理中經交互
    詰問，除再為堅實之指證外，並證述當晚伊被查緝至南投派
    出所時，被告吳岳朋叫伊將毒品交出否則派女警搜身，伊就
    自胸罩內拿出毒品（參見卷(十五)第二四九頁至第二五○頁）。
    被告吳岳朋是在派出所小房間內跟伊說送二包好不好，伊就
    說好等語（參見卷(十五)第二七○頁至第二七一頁）。
  4.綜合以上證人廖淑女之證詞，堪認其前後陳述之主要情節至
    相符，至於其就被告吳岳朋對伊表示「我只扣妳二包，妳滿
    不滿意這樣」等語之時點究竟是在查緝證人陳宜溫前或查緝
    證人陳宜溫後乙節，其先後於偵查中所述固略有歧異，惟證
    人之陳述有部分前後不符，究竟何者為可採，法院仍得本其
    自由心證予以斟酌，非謂一有不符或矛盾，即應認其全部均
    為不可採信（參考最高法院七十四年度台上字第一五九九號
    判例意旨），證人廖淑女就事實骨幹之指證內容既屬一致，
    即不能以該細微末節之歧異即推翻其全部指證之可信性。又
    本院審酌其於第一次偵查及臺灣南投地方法院審理經交互詰
    問後均證述上述地點係在南投派出所之小房間內，應認定係
    於當晚第一次查獲回南投派出所後，查緝證人陳宜溫前所為
    較符合事實。
  (二)又證人王雅蘭於本院證述九十六年一月九日夜晚八時許，被
    告吳岳朋等人係依據伊提供之線索查獲廖淑女，伊係以手機
    打電話給被告吳岳朋，告訴被告吳岳朋在廖淑女身上有海洛
    因，伊當天是在康壽國小對面的一間小廟向廖淑女買一包海
    洛因，買到後出來就馬上打電話給吳岳朋，告訴他廖淑女所
    在的地點，並告訴他廖淑女的毒品藏在內衣裡面，被告吳岳
    朋查獲廖淑女後，隔天與陳智鑌在南投市請伊吃飯表示感謝
    ，並未調查移送證人購買毒品事，有本院審判筆錄可按，是
    可知被告吳岳朋所取得之情資係廖淑女販賣毒品予證人王雅
    蘭，並非僅施用、持有毒品，被告吳岳朋卻僅移送廖淑女涉
    犯施用毒品罪嫌（廖淑女此部分施用第一級毒品案件，經臺
    灣南投地方法院檢察署呈請臺灣高等法院臺中分院檢察署函
    轉臺灣臺中地方法院檢察署偵辦，由臺灣臺中地方法院檢察
    署以九十六年度偵字第一一五０七號聲請簡易判決處刑，經
    臺灣臺中地方法院以九十六年度中簡字第一五五三號判處有
    期徒刑四月，並就扣案二包海洛因驗餘淨重０、一五公克諭
    知沒收銷燬之，廖淑女施用第二級毒品部分，經臺灣南投地
    方法院檢察署以九十六年度毒偵字第一０四號提起公訴，經
    臺灣南投地方法院以九十六年度易字第一七一號判處有期徒
    刑七月確定），而廖淑女涉犯販賣第一級毒品部分則係迄同
    年九月二十一日，始另經南投縣政府警察局刑警大隊賴啟賢
    小隊長等持法院所核發搜索票至南投市○○路二六二號搜索
    查獲（廖淑女此部分所犯販賣、運輸毒品部分經臺灣南投地
    方法院檢察署九十六年度偵字第六一二號提起公訴，經本院
    以九十六年度上訴字第一八八二號判處應執行有期徒刑十六
    年確定在案），亦經賴啟賢於歷次審理敘明，被告吳岳朋稱
    廖淑女遭伊偵辦懷恨在心始設詞搆陷云云，然被告吳岳朋掌
    握廖淑女販毒重嫌，卻僅移送廖淑女施用毒品，賴啟賢則於
    二周後偵辦廖淑女販毒重罪，廖淑女如係遭偵辦而懷恨誣陷
    ，何以反不誣陷賴啟賢，足見廖淑女所述信而有徵，足據此
    認定被告犯行。
  (三)又證人王雅蘭於本院再證述伊向廖淑女買海洛因時，廖女自
    內衣內拿出大概三、四包海洛因，將其中一包賣給證人後，
    其餘放回內衣內，伊前亦曾向廖淑女購買毒品，廖淑女毒品
    大部分都藏在胸罩內，九十六年一月九日購買時廖淑女已將
    全部毒品掏出來云云，辯護人即據此辯稱廖淑女所述當日遭
    被告吳岳朋查獲十包海洛因一節不實，然廖淑女固僅自內衣
    內掏出三、四包毒品，惟證人王雅蘭又如何能知悉廖淑女內
    衣內即必無其餘毒品，況證人王雅蘭於本院陳稱廖淑女拿出
    毒品時是背向證人，是除非證人王雅蘭具有透視能力，否則
    豈能看見廖淑女內衣內已無其餘毒品，此部分證詞實無從憑
    採。
  (四)此外並有記載九十六年一月十日凌晨一時許由南投派出所所
    長陳志盛及巡佐吳宇彬、被告吳岳朋、陳志科、證人陳智鑌
    查獲證人廖淑女海洛因二包（零點三公克、零點二五公克）
    之工作紀錄簿（見卷(一)第七七頁）、扣押物品目錄表（見卷
    (一)第八七頁）、證人廖淑女涉嫌毒品危害防制條例之九十六
    年度毒偵字第一○四號偵查卷宗影本（見卷(五)第一一九頁至
    第一五六頁）在卷可稽，綜合上述，被告吳岳朋此部分犯行
    至可認定。
四、認定犯罪事實壹四被告陳志科共同對證人魏慶甯、潘麗鈴違
    法搜索，另對證人魏慶甯妨害自由、藉勢強占財物之證據及
    理由：
  (一)被告陳志科與同案被告洪守忠於原審均承認其等確於九十七
    年二月十九日，同至證人魏慶甯位於南投縣草屯鎮○○路一
    一六巷一弄二一號住處。然當日陳志科、洪守忠均為輪休，
    有南投分局南投派出所當日勤務分配表二紙在卷可考（見卷
    (一)第一頁、第三頁），則其等目的為何，已屬可疑；又被告
    陳志科於當日並有領還槍情形，復有南投縣政府警察局員警
    出入及領用槍彈無線電登記簿一份附卷為憑（見卷(一)第四頁
    ），於輪休日領槍外出，更顯疑義。
  (二)證人魏慶甯於九十七年七月二十三日偵查中已詳證被告陳志
    科、同案被告洪守忠於九十七年二月十九日案發當日十九時
    許如何在未經伊同意之情況下，由被告陳志科將伊壓制在其
    休旅車內，嗣伊並遭銬上手銬剝奪行動自由，後在二樓臥房
    處，陳志科、洪守忠二人如何未經同意而輪流搜索，並因此
    搜得仟元紙鈔與佰元紙鈔各一百張、黃金戒指約一至二只、
    均鑲有橢圓形綠色翡翠之白金手鍊、白金項鍊、白金耳環、
    白金戒指、白金耳環一組及不詳廠牌數位相機一臺、不詳廠
    牌行動電話一支、裝有葡萄糖殘渣之夾鏈袋二至三包等物品
    而予以強占，及嗣後被告陳志科如何駕駛其休旅車由洪守忠
    在後座看管伊而駛至南投縣草屯鎮九九峰露營區附近，由被
    告陳志科詢問當晚事情如何處理，伊迫於情勢只能回應當做
    沒有發生任何事情，復依被告陳志科要求再打電話確認證人
    潘麗鈴未報案亦未對外傳述，被告陳志科始載伊回住處釋放
    等情明確（參見卷(十)第三○五頁至第三○七頁，指認被告陳
    志科部分見同卷第三○四頁；卷(七)第二四頁）。嗣於臺灣南
    投地方法院九十八年三月二十日審理經詰問時仍舊指證歷歷
    ，並再補充解釋係因伊不能使用銀行帳戶，始將現金儲置在
    住處，現金來源係伊本身有從事釣具行生意，且有以車子拿
    去貸款等語明確（參見卷(十六)第二七四頁至第二七五頁）。而
    就證人魏慶甯曾於九十六年十一月十九日將其所有之車牌號
    碼９３２２－ＮＪ號休旅車典當，因而得款十八萬元乙節，
    並確有當票影本一紙在卷為據（見卷(一)第二○六頁），堪認
    其所言確有所憑。再就上開現金部分，證人魏慶甯另陳明於
    當日伊因另案至法院出庭前，證人曾永良似有見過等語（參
    見同卷第二七七頁），此部分所述亦核與證人曾永良所證吻
    合（詳後述之）。至於就證人魏慶甯原置於口袋內之八萬餘
    元究竟於何處遭搜獲乙節，其於臺灣南投地方法院審理中係
    證稱：伊口袋內的八萬餘元是在樓上臥室處被搜到的，總計
    二十餘萬元都是在二樓臥室被搜到的等語（參見卷(十六)第二六
    一頁至第二六二頁），固與其於偵查中所證不符，惟證人之
    陳述有部分前後不符，究竟何者為可採，法院仍得本其自由
    心證予以斟酌，非謂一有不符或矛盾，即應認其全部均為不
    可採信，業經上述，證人魏慶甯之上開前後指證內容僅有口
    袋內之八萬餘元究竟於何處遭搜獲之細節部分未臻一致，此
    顯不影響其證言主要部分之可信度，至於就該細節部分，本
    院認證人魏慶甯於臺灣南投地方法院審理中係在律師、檢察
    官反覆詰問下就該部分為較深刻之回想所為答覆，應以其在
    臺灣南投地方法院審理中所述較為可採。
  (三)證人潘麗鈴於九十七年八月十九日調查局詢問及偵查中就此
    亦指證略以：當天伊陪同證人魏慶甯至法院出庭，約於十九
    時許返回家中，魏慶甯在門口整理車子，伊則至二樓主臥室
    使用微波爐準備晚餐時，聽到樓下有人進入家中，一男子直
    接走向二樓並向伊自稱是「南投志科」（即被告陳志科），
    其後又看到另一名陌生男子，身材標準，比被告陳志科瘦，
    年約４０歲，膚色普通，未配載眼鏡、平頭（即同案被告洪
    守忠）帶魏慶甯上二樓，二人要求伊與魏慶甯坐在主臥室近
    微波爐旁，由陳志科開始搜索，洪守忠在旁看守伊等，後來
    洪守忠也一起搜索，他在床邊布櫃中找到魏慶甯所置放約十
    餘萬元之現金，同時也找到一批珠寶首飾，伊記得該批首飾
    有手鍊，項鍊、耳環等白金鑲翡翠珠寶，另伊當時有聽到陳
    志科問魏慶甯裡面裝著是什麼，魏慶甯答說那是葡萄糖等語
    之對話，後陳志科、洪守忠二人將伊及魏慶甯帶到樓下，陳
    志科表示沒有伊的事，要求伊先至二樓，一會兒伊聽到樓下
    沒有動靜後下樓察看，發現該二名員警、魏慶甯及放在地上
    裝有現金及珠寶的背包都已不見，另魏慶甯之休旅車也不在
    了，才知道其等已離去。後門號00000000000號
    行動電話響起，係魏慶甯來電要求伊在家中等他，不要亂跑
    ，不要亂說話，他馬上回來。事後聽到魏慶甯向伊表示，十
    餘萬元現金及一批珠寶被「志科」等二名員警拿走，很不甘
    心等語綦詳（參見卷(十一)第七一、七二頁、第七七頁至第七九
    頁，指認被告陳志科部分見同卷第七六頁；卷(七)第三五頁）
    。嗣其於原審法院九十八年六月十日審理中仍再為主要內容
    相同之證詞（參見卷(十七)第三一三頁至第三二四頁），其所證
    內容並足為證人魏慶甯上開指證內容之佐證。
  (四)證人曾永良於九十七年六月三日偵查中則就相關部分證述以
    ：九十七年二月某日伊與證人魏慶甯、潘麗鈴去高雄找朋友
    ，當天下午魏慶甯要去臺中開庭，伊於當日早上去找魏慶甯
    時，看到他在算錢，大約有二十幾萬。而當天晚上約二十三
    時許，魏慶甯打電話叫伊去他那邊，要向伊要錢，說當天開
    完庭回來在他家被搜索，將其現金及珠寶、相機等物取走等
    語（參見卷(六)第七三頁至第七四頁），亦可供為互佐。
  (五)此外並有證人魏慶甯所繪遭強制搜索之現場圖影本（見卷(七)
    第二二頁）、被告陳志科持用門號00000000000
    號行動電話於當日十七時三十七分許在案發地點附近之發話
    紀錄（見卷(六)第六頁）、基地臺位置比對表、地圖一紙及彩
    色比對地圖二張（見卷(九)第一八四頁至第一八五頁、第二九
    六頁）及原審同案被告洪守忠持用門號000000000
    00號行動電話於當日十七時四十九分許在案發地點附近之
    發話紀錄（見卷(六)第七頁）在卷足考。綜合以上事證，被告
    陳志科此部分犯罪事實已可認定。至於其共同強占財物之內
    容部分，因魏慶甯、潘麗鈴所述遭強占財物之種類、數額證
    詞前後略有細節不符之處（詳如附表五之一），基於罪疑唯
    輕原則，本院依嚴格認定方式，排除指證不確實部分，認定
    為如附表五之二所示。
五、認定犯罪事實壹五被告陳志科共同對證人洪志榮違法搜索、
    藉勢強占財物，持有毒品海洛因、安非他命，另又縱放人犯
    之證據及理由：
  (一)被告陳志科與同案被告洪守忠於原審均已承認其等確於九十
    七年三月六日，同至綽號「阿達仔」者位於臺中縣烏日鄉○
    ○村○○路三○之六號住處之事實。然當日陳志科、洪守忠
    均為輪休，有南投分局南投派出所當日勤務分配表一紙在卷
    可考（見卷(一)第一三頁），則其等共同於輪休日外出之目的
    為何，顯有可疑。
  (二)證人洪志榮於九十七年六月三日、同年六月二十四日偵查中
    就此部分事實指證以：被告陳志科於當日帶同另一位警察（
    即洪守忠）至上揭「阿達仔」住處，二人均攜帶槍枝，陳志
    科說要找伊，洪守忠則在旁警衛，嗣陳志科在伊身上搜出海
    洛因一包大約一錢多及安非他命一包約二錢及現金十餘萬元
    ，他邊拿邊將在場之證人徐元績及另一位不知姓名的朋友趕
    走，現場只留「阿達仔」及「阿達仔」的母親，後來他們二
    人用手銬將伊銬住押至伊之車上，將伊之車輛開至溪尾村與
    南投縣交界處之烏溪堤防邊，然後二人叫伊將身上的東西都
    拿出來，伊就將勞力士金錶、黃金項鍊一條及總共三顆戒指
    ，其中一個是黃金戒指、一個是白金戒指、一個是白金鑲鑽
    戒指拿出來，他們另外在伊車上拿走行動電話後，開伊之車
    輛載伊到附近產業道路將伊放下，叫伊等一下打被他們拿走
    的那一支行動電話後將伊車輛開走，之後伊打電話，他們就
    告訴伊車輛停在何處等語明確（參見卷(六)第二七頁至第二八
    頁，指認被告陳志科部分見同卷第二四頁；卷(十)第一七頁）
    。嗣再於臺灣南投地方法院審理中就上情指證不移（參見卷
    (十六)第三四二頁至第三六五頁及附表六之一）。
  (三)而當日在場之證人徐元績則於九十七年七月七日偵查中證述
    以：九十七年三月六日當天下午伊在草屯療養院喝美沙東時
    遇到證人洪志榮，洪志榮邀伊同往「阿達仔」住處相聚，至
    該處後與洪志榮、「阿達仔」及一名不認識男子在一樓房間
    聊天，後該名男子先離去，約十七、十八時許，有人在外喊
    門，洪志榮將一只裝有海洛因與安非他命之小皮包丟入床下
    ，外面的人沒有表明身分就踹門進來，共有三名男子，其中
    有二名表示為警察並出示證件（即被告陳志科與洪守忠），
    另名男子則被拷手銬，警察進門後有看到床下的包包，並詢
    問在場者之姓名，當洪志榮表示其姓名後，陳志科就打了他
    的頭一下，並解開被拷住男子之手銬，將該手銬拷住洪志榮
    ，要求洪志榮撿起包包帶在身上，洪守忠就將伊、「阿達仔
    」及另名男子叫離房間，表示今日是針對洪志榮等語。後來
    陳志科將洪志榮帶出房間後，洪守忠表示伊等可以走了，之
    後二名警察就帶走洪志榮，並開洪志榮之車子離去。伊在「
    阿達仔」家中時，有看見洪志榮戴有一條項鍊墜子是玉珮，
    手上還有金戒子，然隔了二、三天後，伊在草屯療養院遇到
    洪志榮，他向伊表示當天被帶走後，遭警察拿走項鍊、戒指
    、現金等財物等語綦詳（參見卷(十)第七二頁至第七四頁，指
    認被告陳志科及洪守忠部分見同卷第七○頁）。嗣復於臺灣
    南投地方法院九十八年三月二十日審理中再就上情證述明確
    （參見卷(十六)第三六六頁至第三七三頁），其所證內容可資為
    證人洪志榮上揭證詞之憑佐。
  (四)又證人陳冠宏於九十七年七月十日偵查中及臺灣南投地方法
    院九十八年三月二十日審理中就本案原線索係伊所提供予被
    告陳志科，事後二、三天在「阿達仔」住處確聽聞證人洪志
    榮提及被帶走毒品、黃金項鍊等物品等節證述明確（參見卷
    (十)第二四三頁至第二四四頁；卷(十六)第三七四頁至第三七六頁
    ），亦堪為此部分事實之旁證。
  (五)此外另有九十七年三月六日被告陳志科持用行動電話之基地
    臺位置比對表及地圖（見卷(九)第一八六頁至第一八七頁）及
    「阿達仔」位於臺中縣烏日鄉○○路三○之六號住處照片二
    幀影本與地圖一張（見卷(十)第一四頁至第一五頁）在卷可稽
    ，綜上證據，堪認被告陳志科確有此部分犯行。至於其共同
    強占財物內容部分，因洪志榮及相關證人所述遭強占財物種
    類、數額之證詞前後略有細節不符之處（詳如附表六之一）
    ，基於罪疑唯輕原則，基於同上嚴格認定排除不確定指證原
    則，本院認定為如附表六之二所示。
六、認定犯罪事實壹六被告陳志科共同對證人曾永良妨害自由、
    違法搜索、藉勢強占財物，及無故持有毒品海洛因、安非他
    命暨具有殺傷力改造手槍之證據及理由：
  (一)被告陳志科於歷次審訊、原審同案被告洪守忠於原審均不否
    認曾於九十七年三月二十日十七時許至證人曾永良位於南投
    縣南投市○○○路三三六號「勝緯大樓」租屋處查緝毒品，
    惟當日陳志科仍為輪休，而洪守忠當日八時至十時值第二組
    巡邏勤務、十二時至十四時值第一組巡邏勤務後，係迄翌日
    （即二十一日）凌晨零時至二時始值馬、蕭競選總部守望、
    安全維護勤務乙節，有南投分局南投派出所當日勤務分配表
    一紙在卷可考（見卷(一)第一九頁）。又洪守忠除上述值勤時
    間有領用槍械外，其與陳志科於當日十七時許均以偵辦刑案
    為由領用槍械，至當日二十時始繳還槍械，此有南投縣政府
    警察局員警出入及領用槍彈無線電登記簿一份在卷可查（見
    卷(一)第二四頁至第二五頁）。其等於輪休或休息時段仍攜槍
    外出查緝，容有疑義，再依員警工作紀錄簿記載，被告陳志
    科、洪守忠於當日查緝完畢回所後，於紀錄簿記載並無成果
    等語（見卷(一)第三一頁），既專程於輪休或休息時段外出查
    緝，理應線報齊全，結果竟又無功而返，殊屬有疑。
  (二)證人曾永良於九十七年六月三日偵查中具結指證以：當日案
    發時，伊朋友陳家凱以門號00000000000號行動
    電話撥打伊持用之門號00000000000號行動電話
    約伊下樓，伊下樓後未見陳家凱，二名自稱員警的男子就直
    接圍上來要將伊上手銬，伊當場問其中一名員警是不是「志
    科」（經指認即被告陳志科），他表示是他沒錯，伊雖不同
    意他們上手銬，但叫「阿忠」之員警（經指認為洪守忠）將
    伊勒住脖子，陳志科對其上手銬後，從伊身上取出一袋伊自
    己要吸食之海洛因，再將其帶到地下室停車場伊之車牌號碼
    ９９７６－ＳＭ車上搜索，並從車上搜出一把開山刀，之後
    再帶伊至五樓租屋處搜索，二人起出已分裝為數袋之海洛因
    約一兩重（每袋約一公克重）、安非他命數袋約二、三錢重
    （每袋約一公克重）、改造九○手槍一支、衛星導航ＰＤＡ
    一臺及伊個人皮夾，陳志科當場要伊再供出另一名毒販上手
    ，否則要以非法持有槍械之名義將伊移送，經伊同意供出另
    一名位於彰化縣鹿港鎮之上手後始釋放伊。被告陳志科及洪
    守忠均未出示證件及搜索票，亦均未詢問伊是否同意接受搜
    索。後因事情傳出去，於九十七年四月中旬陳志科透過伊朋
    友莊文魁將改造九○手槍還給伊，另亦透過莊文魁傳話叫伊
    不要在外面亂講話。至於海洛因、安非他命、開山刀及衛星
    導航ＰＤＡ等物品迄未返還。而前述改造九○手槍伊嗣後主
    動上繳給臺中市政府警察局第五分局等語綦詳（參見卷(六)第
    七一頁至第七三頁，指認被告陳志科、洪守忠部分見同卷第
    七○頁）。
  (三)另由下列相關證據，可佐證證人曾永良上開指證內容並非子
    虛：
  1.證人曾永良所使用之門號00000000000號行動電
    話於九十七年三月二十二日二十時零七分許之通訊監察譯文
    如下（見卷(一)第二一一頁至第二一二頁）：
    「國良」：喔，我怎麼知道，他就說你那邊不知道什麼事情
              啦。
    曾永良：就那天有沒有，就大前天被人家衝掉了（指被警察
    捉）。
    「國良」：喔，那就不要住了啊，換地方啊。
    曾永良：嘿啊，我等一下打電話跟他講一下，說再讓我慢二
            天，因為我找房子什麼都還要弄一下，那天有沒有
            ，那天「了（損失）」多少你知道嗎。
    「國良」：多少。
    曾永良：一「ㄓㄨ」（一兩之暗語）
    ‧‧‧‧‧‧
    曾永良：我是沒事情，但是那些東西，連那支都被他收走，
            專門來處理的。
  2.證人曾永良所使用門號00000000000號行動電話
    與被告陳志科持用門號0000000000號行動電話於
    九十七年四月三日十五時三十九分許之通訊監察譯文如下（
    見卷(一)第二一六頁至第二一七頁）：
    曾永良：喂，你好。
    陳志科：大目仔，你又在外面說「啥小」（台語）？
    曾永良：沒有啊，你誰。
    陳志科：我志科啊，我誰。
    曾永良：喔，大仔，哪有。
    陳志科：不然我為什麼有聽到風聲。
    曾永良：我哪有可能去說。
    陳志科：啊你現在到底彰化那邊安排得怎樣。
    曾永良：這二天打電話，他也都沒有跟我聯絡啊，我有在催
            他啊。
    陳志科：嗯，我最近聽說南投你最粗擔。
    曾永良：沒有啦，我最粗，大仔你也不要這樣。
    陳志科：糖、硬的部分你最粗啊，沒人有辦法比過你，啊你
            說沒跟他聯絡，哪有可能。
    ‧‧‧‧‧‧
    陳志科：啊你那邊現在沒有在住了對不對？
    曾永良：（笑）
    陳志科：搬地方了對不對，搬去哪裡我也知道。
    曾永良：沒有、沒有，那裡也沒有了。（笑）
    陳志科：好啦，不要神經了啦，你那都聽人家講的啦，你住
            那裡我不知道啦。但是我跟你講，不要隨便在外面
            講一些有的沒的。
    曾永良：沒有啦。
    陳志科：該要幫我忙的也是要幫我問看看啦，好不好。
    曾永良：好啦。
    陳志科：啊那該有的東西會還你啦。
    曾永良：這支電話打就找得到你的人就對了。
  3.嗣證人曾永良於九十七年六月十日偵查中，就上開通訊監察
    譯文證述略以：門號00000000000號行動電話是
    朋友藍琨豪借伊使用，該門號於九十七年三月二十二日二十
    時零七分許之通話內容「我是沒事情，但是那些東西，連那
    支都被他收走，專門來處理的」是指被告陳志科搜索完後，
    將伊放在租屋處之海洛因及改造九○手槍與一支開山刀都拿
    走之意。「那支」指的就是改造的九○手槍。又上開門號電
    話於九十七年四月三日十五時三十九分之監聽譯文是伊與陳
    志科之通話內容，其中陳志科提及「‧‧‧但是我跟你講，
    不要隨便在外面講一些有的沒的」、「啊那該有的東西我會
    還你啦」是陳志科要伊不要去外面亂講說到伊租屋處搜索的
    事情，另指若伊成功將鹿港藥頭引出，他會將至伊租屋處搜
    索之海洛因、安非他命與九○手槍還給伊等語明確（參見卷
    (六)第八三頁至第八四頁）。嗣並再於臺灣南投地方法院九十
    八年三月二十日審理中堅指上情不移（參見卷(十六)第三二八頁
    至第三四○頁）。證人曾永良於不知其遭監聽之情形下，於
    所指案發時間後不久既確曾向他人抱怨遭強占財物一事，嗣
    被告陳志科於與其通話時，復耐人尋味地表示該有的東西會
    「還你」等語，堪認曾永良之前揭指證內容確有事證可資憑
    佐，並非空穴來風，再其上述因持有被告陳志科返還之改造
    手槍嗣涉違反槍砲彈藥刀械管制條例案件部分，除有臺灣南
    投地方法院檢察署九十七年度偵字第二○三二號卷影本附卷
    可考外（見卷(六)第八七頁至第一○六頁），該案件嗣並經臺
    灣南投地方法院以九十七年度訴字第八二四號判處有期徒刑
    二年，雖遞經上訴，亦先後由本院以九十七年度上訴字第二
    七七五號判決，最高法院以九十八年度台上字第八四七號判
    決均駁回上訴確定，有臺灣高等法院被告前案紀錄表一份可
    據（見卷(二十)第三八○頁至第三八一頁），實已可認證人曾永
    良指證內容應屬事實。雖證人莊文魁嗣於臺灣南投地方法院
    九十八年六月十日審理中及本院審理中表示認識曾永良及被
    告陳志科，經常聯絡，九十七年三月十九日或二十日，有接
    到曾永良電話要證人去曾永良家，伊到場，看到曾永良、曾
    永良女友、被告陳志科及被告陳志科同事，但當場未見到何
    槍枝、毒品、開山刀等物，九十七年四月間，亦未受被告陳
    志科之託轉交物品等語（參見卷(十七)第三二六頁至第三三八頁
    及本院審理筆錄），然證人莊文魁既受託專程到場關心，伊
    又認識雙方，卻於本院表示伊到場僅五分鐘就走了，致不知
    道被告陳志科當日到曾永良等人住處做何事，所述違反情理
    ，顯係刻意隱瞞是日見聞，曾永良如捏造遭被告陳志科等搜
    走槍枝、毒品之事，逕可指係被告陳志科本人事後交還槍枝
    ，何須謊稱被告陳志科託與二人相熟之莊文魁還槍，致可輕
    易查證而坐實證明其誣陷情事，證人莊文魁證述未代還槍云
    云顯係故為迴護，不足為本案事證，況持有具殺傷力槍枝本
    屬重罪，證人莊文魁若證實上情，毋寧令己陷於刑事訴追之
    危，從而不能以證人莊文魁未證實該部分事實或否認之，即
    率爾推翻證人曾永良非屬無據之上揭指證。
  (四)此外並有九十七年三月二十日被告陳志科持用行動電話之基
    地臺位置比對表及地圖附卷可稽（見卷(九)第一八八頁至第一
    九二頁），綜合上述，被告陳志科此部分犯行亦足可認定。
    至於共同強占財物內容部分，因曾永良所述遭強占財物種類
    、數額之細節陳述略有不符之處（詳如附表七之一），基於
    罪疑唯輕原則，本院嚴格排除不確定之指證，認定為如附表
    七之二所示。
七、認定犯罪事實壹七被告陳志科、許世明共同對證人洪志榮藉
    勢強占財物，及無故持有海洛因、安非他命之證據及理由：
  (一)被告陳志科於偵查之初即承認其與被告許世明於九十七年四
    月九日，同至證人洪志榮位於彰化縣芬園鄉○○路○段二○
    巷九弄三一號住處之事實。被告許世明於九十七年六月十日
    二次調查局及同日偵查中原均否認曾與被告陳志科至彰化縣
    ，嗣始承認上情。然當天被告陳志科、許世明之勤務均係於
    八時至二十四時支援偵查隊，並均於當日五時領槍，迄當日
    二十二時退勤歸還乙節，有南投分局南投派出所勤務分配表
    二紙及領用槍彈無線電登記簿一份在卷可憑（見卷(一)第二頁
    、第三三頁至第四一頁），則其等於領配槍枝之情形下，未
    確實待命支援偵查隊，卻同至轄區外之彰化縣境證人洪志榮
    住處，實啟人疑竇。
  (二)證人洪志榮於九十七年六月三日偵查中就此部分事實指證以
    ：當天被告陳志科帶另一個人（經指證為被告許世明）來，
    拿槍指著伊，講說一個月到了你準備好了嗎？叫伊將身上的
    東西拿出來，伊就拿出身上現金三、四萬元及海洛因一包（
    重量不清楚）、安非他命一包（重量亦不清楚）並表示只剩
    下這些，陳志科說哪有可能那麼少，要伊帶他們去找證人陳
    文勇等語明確（參見卷(六)第二八頁至第二九頁）。又其除以
    書面方式指認行為人為陳志科（見卷(六)第二四頁）、許世明
    （見卷(六)第二六頁）外，於九十七年六月十日，在調查局經
    調查員安排單面鏡先後二次實體指認，洪志榮均指出於九十
    七年四月九日當日係陳志科、許世明至現場為上開行為，並
    指明主導者為陳志科等語，有指認照片影本二紙在卷可考（
    見卷(六)第四九頁至第五○頁）。嗣於臺灣南投地方法院九十
    八年三月二十日審理中，再度當庭指明案發當日確係陳志科
    、許世明至伊住處搜查，並補充以：當時二人均持槍，陳志
    科更以槍抵住伊問一個月到了，準備好了沒等語，伊始主動
    將錢與毒品拿出來等語綦詳（參見卷(十六)第三四二頁至第三五
    六頁、第三六四頁）。
  (三)當時在場之證人張正賢於九十七年六月九日偵查中證述略以
    ：當天伊與證人洪志榮及一位女生在洪志榮之鐵皮屋內，一
    位綽號「紅蝦仔」者（即賴忠立）撥打洪志榮持用之門號0
    0000000000號行動電話，由伊接起，他說有刑警
    在外面，伊要去關鐵門時就有二個警察衝進來，他們有亮皮
    夾內的證件，手中有槍，告訴伊等他們是警察，叫伊等不要
    動，後來「紅蝦仔」就進來，因為裡面那個女生是他女友，
    自稱警察的這二個人就叫「紅蝦仔」和他女友先走，再叫伊
    走，留證人洪志榮在現場，二位自稱警察的人衝進來均未出
    示搜索票或拘票。當天在現場有安非他命吸食器，而洪志榮
    有一個盒子裏面裝有海洛因和安非他命，二位員警有大概看
    一下，並問洪志榮說東西呢，要他拿出來等語（參見卷(六)第
    四一頁至第四二頁，指認被告陳志科照片部分見同卷第三五
    頁）。嗣於臺灣南投地方法院九十八年三月二十日審理中除
    仍為同於上揭之證詞外，並補充證述以：當天陳志科進入洪
    志榮住處，有叫洪志榮將東西拿出來，然後有說「東西這麼
    少」等語，後洪志榮有拿出海洛因與安非他命，接著伊就被
    趕離現場，帶走洪志榮之門號00000000000號行
    動電話，伊於當晚才將該行動電話在洪志榮住處還給他，洪
    志榮說東西都被拿走了，有海洛因、安非他命，好像還有錢
    等語明確（參見卷(十六)第三七七頁至第三八一頁）。而證人張
    正賢上開所證內容，則有下列二則通訊監察譯文可資佐證：
  1.持用門號000000000000行動電話之賴忠立與當
    時暫時持用證人洪志榮上述門號行動電話之證人張正賢於九
    十七年四月九日十六時零九分許有如下之通訊監察譯文（見
    卷(一)第二二○頁至第二二一頁）：
    賴忠立：你是誰？
    張正賢：你是誰？
    賴忠立：你是「榮兄（即指洪志榮）」嗎？
    張正賢：嘿啊，你誰，你「紅蝦仔」嗎，嘿啦，大仔啦，大
            仔打給你的啦。
    賴忠立：喂、喂、喂，「賢哥」，我跟你說，我剛到家，我
            剛從「榮兄」他家走，我跟你說，有二個刑事的在
            外面等，你聽懂嗎？
    張正賢：好、好、好。
    賴忠立：小聲一點。
  2.嗣證人張正賢仍持用洪志榮之上述門號行動電話與門號00
    00000000號行動電話持用者於同日十六時四十八分
    許有如下之通訊監察譯文（見卷(一)第二二一頁至第二二二頁
    ）：張正賢：你現在人在哪裡？
    某  男：誰？
    張正賢：鴨屎仔（張正賢），你現在人回來了嗎？
    某  男：回來了啊。
    張正賢：慢一點再過去，「大仔」（洪志榮）那邊。
    某  男：怎麼說？
    張正賢：有情形。
    某  男：有狀況？
    張正賢：慢一點再過去啦。
    某  男：是怎樣？
    張正賢：你這次有空嗎？
    某  男：要幹嘛？
    張正賢：來載我啦。
    某  男：我還要過去載你，啊「大仔」那邊是怎樣？
    張正賢：你等一下再過來啦，現在有情形啦。
    某  男：什麼情形？是什麼情形啦？
    張正賢：有狀況啦。
    某  男：怎麼可能啦？
    張正賢：我才從那邊走而已啦。
    某  男：啊，「大仔」呢？
    張正賢：還在那邊啦。
    某  男：啊，「大仔」你沒有叫他走，你是在幹什麼？
    張正賢：幹伊娘，之前那二個的樣子。
    某  男：之前衝的那二個喔？
    張正賢：嘿啦。
    某  男：啊你還放「大仔」在那邊喔？
    張正賢：被趕走的。
    某  男：你被趕走的？
    張正賢：嘿啊。
    某  男：現在呢？
    張正賢：「大仔」還在裡面啊。
    某  男：過去看看啊。
    張正賢：那二哥真的是啦。
    某  男：都阿ＳＩＲ喔，好啦，我知道。
    上述通訊監察譯文內容可資為證人張正賢上開證詞之佐證，
    綜合之復得為證人洪志榮前揭指證之互佐資料。
  (四)綜上所述，被告陳志科、許世明此部分犯行均可認定。至於
    共同強占財物內容部分，因證人洪志榮所述遭強占財物種類
    、數額之細節陳述略有不符之處（詳如附表八之一），基於
    罪疑唯輕原則，本院嚴格排除不確定之指證，認定為如附表
    八之二所示。
八、認定犯罪事實壹八被告陳志科、許世明共同對證人陳文勇違
    法搜索、藉勢強占財物，同時持有海洛因、安非他命之證據
    及理由：
  (一)證人陳文勇於九十七年六月九日偵查中就此部分事實明確指
    證以：證人洪志榮於當日十七、十八時許打電話叫伊去他家
    ，伊到場後約一分鐘有二人（經指認後確認為被告陳志科、
    許世明）進入該處，陳志科就開始搜伊身體，將伊之皮夾拿
    出，還搜伊之隨身小皮包，搜到海洛因一包重約一公克及安
    非他命一包零點三公克與現金一、二千元。陳志科還跟伊說
    東西那麼少，叫伊交出上手，並說若沒有交，要將伊及洪志
    榮移送法辦，並將他的槍拿出來把玩，他說如果有交人，會
    將拿走的毒品還伊等語（參見卷(六)第一四頁）。又於九十七
    年六月十日調查局中經調查員安排單面鏡先後二次實體指認
    ，陳文勇均指出於九十七年四月九日當日係陳志科、許世明
    在現場對伊為上開行為，並有指認照片影本二紙在卷可考（
    見卷(六)第五九頁至第六○頁）。嗣於臺灣南投地方法院九十
    八年三月二十日審理中除仍為同於上揭之證詞外，並補充證
    述以：當天伊背著一個背包至洪志榮住處，背包內有毒品及
    錢，是許世明從背包內將毒品拿出來，而陳志科則說「東西
    這麼少」等語明確（參見卷(十六)第三八三頁）。
  (二)而當時亦在場之證人洪志榮就此亦於九十七年六月三日偵查
    中證述以：當天被告陳志科要伊帶他們去找證人陳文勇，就
    開伊之車輛去陳文勇他家，因陳文勇不在，又叫伊打電話叫
    陳文勇來伊住處，陳文勇來後，一樣也被他們搜刮身上的財
    物，伊有看到他們拿毒品及錢等語（參見卷(六)第二八頁至第
    二九頁），所證內容核與證人陳文勇上揭指證互符，堪認陳
    文勇之指證內容應屬實在，佐以上述八(一)之客觀論述部分，
    被告陳志科、許世明此部分犯行亦可認定。至於共同強占財
    物內容部分，因證人陳文勇及相關證人所述遭強占財物種類
    、數額之細節陳述略有不符之處（詳如附表九之一），基於
    罪疑唯輕原則，本院嚴格排除不確定之指證，認定為如附表
    九之二所示。
九、綜上所述，被告陳志科、吳岳朋、許世明如犯罪事實所示之
    犯行各堪認定，均應予以論罪科刑。又被告陳志科、吳岳朋
    聲請就其所犯犯行對其及相關證人測謊，然本案事證已臻明
    確，核無測謊之必要。
、論罪科刑之理由：
一、本件被告陳志科為犯罪事實壹一所示之轉讓第一級毒品海洛
    因行為後，刑法於九十四年二月二日修正公布，並於九十五
    年七月一日起施行。被告陳志科該部分所為涉犯違反毒品危
    害防制條例第八條第一項之罪固屬特別刑法，惟修正前後之
    刑法第十一條均規定，本法總則於其他法律有刑罰或保安處
    分之規定者，亦適用之。但其他法律有特別規定者，不在此
    限。被告陳志科違反毒品危害防制條例既仍有特別規定外之
    刑法總則適用，則前揭刑法修正即亦有比較之必要。按行為
    後法律有變更者，適用行為時之法律。但行為後之法律有利
    於行為人者，適用最有利於行為人之法律，現行刑法第二條
    第一項定有明文。經核：
  1.修正後刑法第三十三條第五款規定「罰金：新臺幣一千元以
    上，以百元計算之」，與修正前刑法第三十三條第五款規定
    「罰金：一（銀）元以上」相較，刑法分則或特別法中有罰
    金刑之規定者，於修正前最低度之法定刑係銀元一元即新臺
    幣三元，於修正後則係新臺幣一千元，比較修正前後之規定
    ，修正後之規定並未較有利於行為人。
  2.次按裁判確定前犯數罪，其中一罪在新法施行前者，其數罪
    併罰定應執行刑仍應依刑法第二條第一項規定適用最有利於
    行為人之法律（最高法院九十五年五月二十三日第八次刑事
    庭會議決議參照）。被告陳志科就犯罪事實壹一部分所示犯
    行固係於九十五年七月一日刑法修正公布施行前所犯，惟其
    餘犯行（詳後述之）則均係在刑法修正公布施行後所犯，依
    上揭所述，就定應執行刑部分即仍應為新舊法比較。經核：
    修正後刑法第五十一條第五款規定，宣告多數有期徒刑者，
    於各刑中之最長期以上，各刑合併之刑期以下，定其刑期，
    但不得逾三十年。而修正前刑法第五十一條第五款則規定，
    宣告多數有期徒刑者，於各刑中之最長期以上，各刑合併之
    刑期以下，定其刑期，但不得逾二十年。相較結果，修正後
    刑法並未較有利於受刑人。依此，本件就被告陳志科定應執
    行刑時亦應以修正前之刑法較有利於受刑人，依現行刑法第
    二條第一項前段規定，仍應適用修正前刑法。
二、論罪科刑部分：
  (一)犯罪事實壹一部分，核被告陳志科所為係犯毒品危害防制條
    例第八條第一項之轉讓第一級毒品罪。其轉讓第一級毒品海
    洛因前持有該毒品，為轉讓行為之當然手段，不另論罪。
  (二)犯罪事實壹二部分，核被告陳志科所為係犯貪污治罪條例第
    四條第一項第二款之藉勢勒索財物罪及毒品危害防制條例第
    八條第一項之轉讓第一級毒品罪（本院雖未及告知被告陳志
    科所犯轉讓第一級毒品罪名，然本案起訴事實原即載明被告
    陳志科利用吳俊來轉讓第一級毒品海洛因予賴義南，被告陳
    志科及其辯護人完全否認有此部分藉勢勒索及轉讓第一級毒
    品犯行，並就此為充分完整之辯護，且因二罪從一重處斷結
    果，亦僅依較重之藉勢勒索罪科刑，是此罪名之增加並不影
    響被告陳志科辯明、辯護之權利）。被告陳志科就所犯轉讓
    第一級毒品罪係公務員假借職務上之權力犯之，應依毒品危
    害防制條例第十五條第一項後段規定加重其刑。其所犯公務
    員假借職務上之權力轉讓第一級毒品罪係利用遭勒索而無轉
    讓犯意之吳俊來犯之，是為間接正犯。
  (三)犯罪事實壹三部分，核被告吳岳朋所為係犯刑法第三百三十
    六條第一項之公務上侵占罪及毒品危害防制條例第十一條第
    一項之持有第一級毒品罪。公訴意旨認被告吳岳朋侵占部分
    係犯貪污治罪條例第四條第一項第二款之藉勢強占財物罪，
    然藉勢強占財物罪應屬即成犯，以占有之始即屬藉勢強占為
    要件，如行為人占有之始有正當權源，縱事後侵吞之，亦屬
    應否成立其他罪名之問題，尚無從認符合藉勢強占罪之要件
    。本案被告吳岳朋係依據證人王雅蘭之舉發而查獲廖淑女持
    有十包毒品海洛因，廖淑女同意被告吳岳朋等對其身體、物
    件、住宅、交通工具執行搜索，有同意搜索書及搜索筆錄在
    卷可稽，從而被告吳岳朋在警局查扣該十包海洛因毒品並無
    不法，占有之初既非藉勢強占，當無從以此貪污罪責相繩，
    其事後侵占其中八包海洛因，應係犯公務上侵占罪，惟基本
    事實既同，爰變更檢察官所引應適用之法條（本院雖未及告
    知變更之法條，然公務上侵占罪罪責遠低於貪污罪責，本案
    被告吳岳朋及其辯護人自始否認有該八包海洛因存在，亦就
    此為充分完整之辯護，是此罪名變更並不影響被告吳岳朋辯
    明、辯護之權利）。被告吳岳朋就所犯持有第一級毒品罪則
    係公務員假借職務上之機會而故意犯之，應依毒品危害防制
    條例第十五條第一項後段規定加重其刑。
  (四)犯罪事實壹四部分，核被告陳志科所為，係犯刑法第三百零
    二條第一項之剝奪他人行動自由罪、同法第三百零七條之違
    法搜索罪、貪污治罪條例第四條第一項第二款之藉勢強占財
    物罪。被告陳志科就所犯剝奪他人行動自由罪係公務員假借
    職務上之權力而故意犯之，應依刑法第一百三十四條前段規
    定加重其刑。
  (五)犯罪事實壹五部分，核被告陳志科所為，係犯刑法第三百零
    七條之違法搜索罪、貪污治罪條例第四條第一項第二款之藉
    勢強占財物罪、毒品危害防制條例第十一條第一項、第二項
    之持有第一、二級毒品罪及刑法第一百六十三條第一項之公
    務員縱放依法逮捕之人罪。陳志科就所犯持有第一級、第二
    級毒品罪均係公務員假借職務上之權力、機會而故意犯之，
    均應依毒品危害防制條例第十五條第一項後段規定加重其刑
    。
  (六)犯罪事實壹六部分，核被告陳志科所為，係犯刑法第三百零
    二條第一項之剝奪他人行動自由罪、同法第三百零七條之違
    法搜索罪、貪污治罪條例第四條第一項第二款之藉勢強占財
    物罪、毒品危害防制條例第十一條第一項、第二項之持有第
    一、二級毒品罪、槍砲彈藥刀械管制條例第八條第四項之未
    經許可持有可發射子彈具有殺傷力之槍枝罪。被告陳志科就
    所犯剝奪他人行動自由罪係公務員假借職務上之權力而故意
    犯之；就所犯未經許可持有可發射子彈具有殺傷力之槍枝罪
    則係公務員假借職務上之權力、機會而故意犯之，均應依刑
    法第一百三十四條前段規定加重其刑；另就所犯持有第一級
    、第二級毒品罪係公務員假借職務上之權力、機會而故意犯
    之，均應依毒品危害防制條例第十五條第一項後段規定加重
    其刑。
  (七)犯罪事實壹七部分，核被告陳志科、許世明所為均係犯貪污
    治罪條例第四條第一項第二款之藉勢強占財物罪及毒品危害
    防制條例第十一條第一項、第二項之持有第一級、第二級毒
    品罪。被告陳志科、許世明就所犯持有第一級、第二級毒品
    罪均係公務員假借職務上之權力、機會而故意犯之，各應依
    毒品危害防制條例十五條第一項後段規定加重其刑。
  (八)犯罪事實壹八部分，核被告陳志科、許世明所為均係犯刑法
    第三百零七條之違法搜索罪、貪污治罪條例第四條第一項第
    二款之藉勢強占財物罪及毒品危害防制條例第十一條第一項
    、第二項之持有第一級、第二級毒品罪。被告陳志科、許世
    明就所犯持有第一級、第二級毒品罪均係公務員假借職務上
    之權力、機會而故意犯之，各應依毒品危害防制條例第十五
    條第一項後段規定加重其刑。
  (九)共同正犯部分：
    就犯罪事實壹四、壹五、壹六所示各罪部分，被告陳志科與
    原審同案被告洪守忠均有犯意聯絡與行為分擔，俱屬共同正
    犯；就犯罪事實壹七、壹八所示各罪部分，被告陳志科與被
    告許世明間均有犯意聯絡與行為分擔，亦均屬共同正犯。
  (十)想像競合犯部分：
  1.犯罪事實壹一部分，被告陳志科係以一行為同時轉讓第一級
    毒品海洛因予證人許至衛、沈承舉，屬想像競合犯，應依修
    正前刑法第五十五條之規定論以一轉讓第一級毒品罪。
  2.犯罪事實壹二部分，被告陳志科就所犯藉勢勒索財物罪及公
    務員假借職務上之權力轉讓第一級毒品罪，係以一行為犯之
    ，為想像競合犯，應依刑法第五十五條之規定從一重以藉勢
    勒索財物罪處斷。
  3.犯罪事實壹三部分，被告吳岳朋就所犯公務上侵占罪及公務
    員假借職務上之權力、機會持有第一級毒品罪係以一行為犯
    之，為想像競合犯，應依刑法第五十五條之規定從一重以公
    務上侵占罪處斷。
  4.犯罪事實壹五部分，被告陳志科就所犯貪污治罪條例第四條
    第一項第二款之藉勢強占財物罪、毒品危害防制條例第十一
    條第一項、第二項、第十五條第一項後段之公務員假借職務
    上之權力、機會持有第一、二級毒品罪係以一行為犯之，為
    想像競合犯，應依刑法第五十五條之規定從一重以藉勢強占
    財物罪處斷。
  5.犯罪事實壹六部分，被告陳志科就所犯貪污治罪條例第四條
    第一項第二款之藉勢強占財物罪、毒品危害防制條例第十一
    條第一項、第二項、第十五條第一項後段之公務員假借職務
    上之權力、機會持有第一、二級毒品罪、槍砲彈藥刀械管制
    條例第八條第四項、刑法第一百三十四條之公務員假借職務
    上之權力、機會未經許可持有可發射子彈具有殺傷力之手槍
    罪，各罪係以一行為犯之，為想像競合犯，應依刑法第五十
    五條之規定從一重以藉勢強占財物罪處斷。
  6.犯罪事實壹七部分，被告陳志科、許世明所共犯貪污治罪條
    例第四條第一項第二款之藉勢強占財物罪及毒品危害防制條
    例第十一條第一項、第二項暨同法第十五條第一項後段之公
    務員假借職務上之權力、機會持有第一級、第二級毒品罪，
    各罪係以一行為犯之，為想像競合犯，各應依刑法第五十五
    條之規定從一重以藉勢強占財物罪處斷。
  7.犯罪事實壹八部分，被告陳志科、許世明所共犯貪污治罪條
    例第四條第一項第二款之藉勢強占財物罪及毒品危害防制條
    例第十一條第一項、第二項、第十五條第一項後段之公務員
    假借職務上之權力、機會持有第一級、第二級毒品罪，各罪
    係以一行為所犯，為想像競合犯，各應依刑法第五十五條之
    規定從一重以藉勢強占財物罪處斷。
  (十一)除上述符合想像競合犯規定以一重罪處斷之情形外，被告陳
    志科、許世明所犯各罪均犯意各別，行為互殊，應予分論併
    罰之。
  (十二)查被告許世明係於九十七年四月九日當天與被告陳志科共至
    彰化縣查緝毒品，由陳志科居於主導地位而共犯如犯罪事實
    壹七、八藉勢強占財物罪之重典，依其處於附隨地位以觀，
    其犯罪情節較為輕微，且所得財物就犯罪事實壹七部分為現
    金三萬元、正常供施用數量之海洛因、安非他命各一包，價
    值顯未逾五萬元；犯罪事實壹八部分則為現金一千元、一公
    克之海洛因一包與零點三公克之安非他命一包，價值亦顯未
    逾五萬元，各應依貪污治罪條例第十二條第一項規定減輕其
    刑（被告陳志科部分則情節非輕，均不予減輕其刑）。復按
    犯罪之情狀顯可憫恕者，認科以最低度刑仍嫌過重者，得酌
    量減輕其刑，刑法第五十九條定有明文。被告許世明所為固
    值非難，惟其係因不知斷然拒絕離去犯罪現場而附和成為共
    犯，所得財物如上所述亦均非鉅，本院衡酌各情，認就其上
    述所犯藉勢強占財物罪，依一般社會之客觀觀察，即便科以
    經上述減輕其刑後之法定最輕刑，猶嫌過重，情輕法重，非
    不值憫恕，應各依刑法第五十九條規定遞予酌減其刑。
  (十三)維持及撤銷一審判決之理由及本院量刑理由：
  1.原審以被告陳志科所犯附表十編號4.、5.、6.、
    7.、8.部分及被告許世明所犯附表十一編號1.、2.部分
    犯罪事證明確，並審酌1.被告陳志科身為警務人員，不知謹
    守分際依法查緝毒品案件，反利用毒品人口畏懼查緝之心理
    ，多次違法搜索、剝奪他人行動自由再強占他人財物並因而
    持有毒品甚至槍械，使警察人員之聲譽嚴重受損，且為各犯
    行之主導者，犯罪情節重大等一切情狀，分別量處如附表十
    編號4.、5.、6.、7.、8.主文欄所示之刑，再
    就附表十編號4.、編號5.、編號7.、編號8.所示各罪
    諭知褫奪公權。暨就所得財物諭知追繳沒收或追徵發還、追
    徵抵償（詳后）；2.審酌被告許世明同身為警務人員，與被
    告陳志科共同於應支援偵查隊勤務之情況下至外地查緝毒品
    ，明知被告陳志科已違法犯紀，竟不知斷然離去現場而共犯
    藉勢強占財物之重罪，惟其僅屬附隨地位，所得亦非甚鉅等
    一切情狀，各量處如附表十一編號1.、2.科刑主文欄所示
    之刑，並就附表十一編號1.、編號2.所示各罪諭知褫奪公
    權，及就所得財物諭知追繳沒收或追徵發還、追徵抵償，認
    事用法核無違誤，量刑亦稱妥適，檢察官就此未具理由上訴
    ，被告陳志科、許世明此部分上訴意旨否認犯罪並無理由，
    應予駁回（惟因本院就判決附表重新編號，是此部分有罪判
    決駁回上訴之主文，應予更正如附表十、十一所示）。
  2.原審以被告吳岳朋犯罪事證明確，予以論罪科刑，固非無本
    ，然認被告吳岳朋係犯貪污治罪條例第四條第一項第二款之
    藉勢強占財物罪，則有未洽（理由詳前），檢察官就此部分
    上訴未具理由，被告吳岳朋上訴意旨否認犯罪雖無可採，但
    原審此部分判決既有如上瑕疵，即屬無可維持，應由本院予
    以撤銷改判，爰審酌被告吳岳朋身為警務人員，卻不知謹守
    分際，反利用毒品人口畏懼查緝之心理，侵占已依法查扣之
    毒品，使警察人員之聲譽受損等一切情狀，量處如主文第二
    項之刑示懲及就侵占之未於本案扣案毒品依法諭知沒收。
  3.原審認被告陳志科另犯收受貪污所得財物罪（即原審判決事
    實欄壹四部分，本件判決附表十編號3.部分，起訴書認被告
    陳志科係犯收受贓物罪），應有未洽（理由詳后），爰就此
    部分撤銷改判無罪；又原審以被告陳志科所犯附表十編號1.
    、2.、4.、5.、6.、8.部分犯罪事證明確，予以
    論罪科刑，固非無見，然查被告陳志科犯罪事實欄壹一之犯
    行係於九十四年六月至十月間之某日，即九十六年四月二十
    四日前所犯，又未見有中華民國九十六年罪犯減刑條例第五
    條規定不得減刑之情形，依中華民國九十六年罪犯減刑條例
    第三條規定，如宣告刑在有期徒刑一年六月以下者，即應予
    減刑，原審於判決理由欄說明予以減刑，卻於此部分主文僅
    諭知科處有期徒刑一年二月，未依上述減刑條例第七條規定
    ，於判決主文同時諭知其宣告刑及減得之刑，致本院無從明
    悉其諭知之有期徒刑一年二月究係宣告刑或減得之刑，顯有
    違誤；又被告陳志科犯罪事實壹二部分併犯公務員假借職務
    上之權力轉讓第一級毒品罪，原審未論被告陳志科此罪名，
    亦有未洽；又關於被告陳志科、許世明違法搜索部分（即附
    表十編號4.、5.、6.、8.部分及附表十一編號2.
    部分），原審認被告陳志科、許世明係公務員假借職務上之
    權力，共同故意犯之，是均依刑法第一百三十四條前段規定
    加重其刑，然查違法搜索罪之犯罪主體以有搜索權人違法搜
    索為限（參考最高法院三十二年度非字第二六五號判決意旨
    ），依刑事訴訟法第128條之2、第130條、第131條等規定，
    本質上係特定有搜索權之公務員本其身分始能犯之，是依刑
    法第一百三十四條但書規定，應不得再引同條前段加重之，
    原審誤予加重，同屬違誤；再被告陳志科未經許可持有改造
    槍枝部分，該槍枝固未於本案扣案，然既屬違禁物，仍應於
    本案判決諭知沒收，原審就此漏未宣告之，亦有未合。被告
    陳志科、許世明上訴意指否認犯罪雖無可採，檢察官上訴意
    旨亦未指摘及此，然原審此等部分判決既有如上瑕疵，即屬
    無可維持，應就此等部分及被告陳志科、許世明已失所附麗
    之定應執行刑部分均予撤銷改判，審酌被告陳志科、許世明
    犯罪之動機、手段、陳志科轉讓毒品數額、二人違法搜索所
    致損害等一切情狀，各判處如附表十編號1.、2.、4.、5.
    、6.、8.及附表十一編號2.所示之刑，並就被告
    陳志科藉勢強占部分依法諭知褫奪公權，暨諭知所得財物追
    繳沒收或追徵發還、追徵抵償（詳后）；又中華民國九十六
    年罪犯減刑條例業於九十六年七月十六日起施行，被告陳志
    科為犯罪事實壹一所示轉讓第一級毒品犯行之時間係於九十
    四年六月至十月間之某日某時許，在九十六年四月二十四日
    以前，且既經本院判處有期徒刑一年二月，並無上開條例第
    三條所示不予減刑之情形，爰依該條例第二條第一項第三款
    、第七條規定，就該部分犯行所宣告之刑減為二分之一。再
    被告陳志科、許世明定應執行刑部分既經本院撤銷，爰就本
    案被告陳志科、許世明有罪部分依修正前刑法第五十一條第
    五、八款之規定定應執行刑。
  (十四)沒收追繳部分：
  1.按犯貪污治罪條例第四條之罪者，其所得財物，應予追繳，
    並依其情節分別沒收或發還被害人；該財物之全部或一部無
    法追繳時，應追徵其價額，或以其財產抵償之，同條例第十
    條第一項、第三項規定參照。又共同正犯，應對犯罪之全部
    事實負責，二人以上共犯貪瀆罪，自應負共同責任，雖財物
    由一人獨得，諭知沒收追繳，其餘共犯亦應連帶負責（參考
    最高法院九十二年度台上字第二四二二號判決意旨）。
  2.查如附表一、附表六之二編號8.9.、附表七之二編號3.4.、
    附表八之二編號2.3.、附表九之二編號2.3.所示物均為毒品
    違禁物，不得持有，本不能發還被害人，自應於各科刑項下
    諭知追繳沒收（附表一被告陳志科單獨犯罪）或連帶追繳沒
    收（上述其餘部分），如全部或一部無法追繳沒收時，則追
    徵其價額或以其財產抵償之（被告陳志科上述單獨犯罪部分
    ），其餘部分則應連帶追徵其價額或以其財產抵償之。
  3.如附表二編號4.之毒品係被告吳岳朋犯刑法公務上侵占罪侵
    占之毒品，並無貪污治罪條例追繳沒收規定之適用，又因未
    查獲，亦無毒品危害防制條例第十八條第一項沒收銷燬規定
    之適用，惟既屬違禁物，又無事證證明確已滅失，爰依刑法
    第三十八條第一項第一款之規定宣告沒收。
  4.如附表五之二所示之物均為證人魏慶甯所有，應對被告陳志
    科連帶追繳後發還魏慶甯，如全部或一部無法追繳時，應連
    帶追徵其價額或以其財產抵償之以發還魏慶甯。
  5.如附表六之二編號1.至7.所示之物均為證人洪志榮所有，應
    對被告陳志科連帶追繳後發還洪志榮，如全部或一部無法追
    繳時，應連帶追徵其價額或以其財產抵償之以發還洪志榮。
  6.如附表七之二編號1.2.所示之物均為證人曾永良所有，應對
    被告陳志科連帶追繳後發還曾永良，如全部或一部無法追繳
    時，應連帶追徵其價額或以其財產抵償之以發還曾永良。
  7.如附表八之二編號1.所示之物為證人洪志榮所有，應對被告
    陳志科、許世明連帶追繳後發還洪志榮，如全部或一部無法
    追繳時，應連帶追徵其價額或以其財產抵償之以發還洪志榮
    。
  8.如附表九之二編號1.所示之物為證人陳文勇所有，應對被告
    陳志科、許世明連帶追繳後發還陳文勇，如全部或一部無法
    追繳時，應連帶追徵其價額或以其財產抵償之以發還陳文勇
    。
  9.至如附表七之二編號5.所示改造槍枝，因被告陳志科已將之
    返還曾永良，是已非被告陳志科所得財物，應無追繳沒收或
    追繳發還被害人問題，惟既屬違禁物，仍應依刑法第三十八
    條第一項第一款規定宣告沒收。
肆、無罪及不另為無罪諭知部分：
一、公訴意旨另以：
  (一)被告陳志科知悉證人許至衛於九十四年五、六月間無正當職
    業，惟仍持續吸食毒品，竟基於藉勢勒索財物之犯意，憑藉
    其具有警察身分，以欲對許至衛驗尿，查緝許至衛施用毒品
    犯行為由，於九十四年五、六月間某日某時許脅迫許至衛擔
    任人頭，向銀行申請現金卡供其使用。許至衛因當時仍有施
    用毒品行為，恐陳志科對其採尿送辦，僅能應允，陳志科隨
    即指示許至衛攜帶身分證及全民健康保險卡（以下簡稱為健
    保卡），再駕車載許至衛至位於南投縣草屯鎮之某代辦處申
    辦大眾銀行之ｍｕｃｈ現金卡，另至位於南投縣南投市之「
    家樂福量販店」代辦處申辦中華商業銀行之麥克現金卡。陳
    志科並向不知情之「尚毅工程行」負責人簡賢彰借用尚毅工
    程行之營利事業登記證及大、小章，並提供許至衛在「尚毅
    工程行」任職之不實在職證明，而要求許至衛在現金卡申請
    書之職業欄處填寫任職於「尚毅工程行」，並商請簡賢彰於
    銀行人員致電詢問時，表示許至衛有在「尚毅工程行」工作
    。許至衛復在前揭申請書之聯絡人處填載沈承舉、劉士豪二
    人，並商請沈承舉、劉士豪於銀行致電詢問時，各表示係許
    至衛之友人無訛。嗣許至衛申請現金卡案經大眾銀行、中華
    商業銀行徵信認可後，各核發三萬元之現金卡予許至衛。陳
    志科再駕車載許志衛至位於臺中市之大眾銀行及南投縣南投
    市之中華商業銀行領取現金卡，並於許至衛領得現金卡後，
    將該二張現金卡連同許至衛之身分證、健保卡一併取走，復
    將前述二銀行所核貸之共計六萬元提領一空而取財得手，因
    認被告陳志科此部分涉犯貪污治罪條例第四條第一項第二款
    之藉勢勒索財物罪嫌。
  (二)被告陳志科與許世明於九十六年八、九月間某日某時許，於
    未依法聲請取得搜索票之情形下，竟共同基於違法搜索之犯
    意聯絡，假借查緝毒品名義，前往位於南投縣草屯鎮○○路
    證人韓安志及其女友證人張麗冠所租賃之小木屋處，許世明
    在前開小木屋外先將韓安志壓制在車上，未經韓安志同意，
    即強行對韓安志搜身，惟未搜獲毒品等違禁物，陳志科復持
    槍要求韓安志騙在屋內之張麗冠開門，於張麗冠開門後，陳
    志科始知悉韓安志之女友即係其線民陳冠宏之前女友張麗冠
    ，乃要求張麗冠至屋外談判，而許世明再度仔細搜索韓安志
    隨身之皮包後，搜獲海洛因數包（含袋重共計約三點七五公
    克），陳志科藉勢趁機向張麗冠勒索二支行動電話及二張行
    動電話ＳＩＭ卡，張麗冠因本身有施用毒品之情形，且韓安
    志亦遭查獲持有海洛因，未敢拒絕而應允交付之，陳志科隨
    即進屋，要求許世明將上開搜獲之海洛因歸還韓安志，未製
    作搜索扣押筆錄，即行離去，嗣亦未將韓安志以現行犯移送
    臺灣南投地方法院檢察署偵辦，因認被告陳志科、許世明此
    部分共同涉犯刑法第三百零七條之違法搜索、同法第三百零
    二條之剝奪人之行動自由與貪污治罪條例第四條第一項第二
    款之藉勢勒索財物等罪嫌。
  (三)吳岳朋及陳智鑌、吳宇彬等員警於九十六年一月九日夜晚八
    時許，在南投市○○路二六二號簡良吉居處前方查獲綽號「
    阿滿」之廖淑女販賣海洛因予綽號「小珍」之不知名女子，
    吳岳朋並扣押廖淑女所持有之三支行動電話（其中二支行動
    電話分別係以吳坤進及簡良吉之母張來好名義申辦），復要
    求廖淑女同意其至廖淑女住處搜索，且需供出另一名販毒者
    ，否則將以販賣海洛因之罪名移送廖淑女，廖淑女因恐遭吳
    岳朋以販賣海洛因之重罪移送，遂同意吳岳朋至其住處搜索
    ，另佯以交易海洛因之名義，約陳宜溫至南投市平和國小對
    面張書訓住處交易海洛因，因陳宜溫係自臺中市出發，吳岳
    朋乘陳宜溫到達前之空檔，與陳智鑌及吳宇彬帶同廖淑女至
    南投市○○○路三三六號七樓之二廖淑女租屋處搜索，吳岳
    朋於搜索時，見廖淑女租屋處內有一手提袋裝有廖淑女友人
    蔡素菁寄放價值五十餘萬元之珠寶（包含古玉珮三至五塊，
    其中一塊係雕龍之血玉、翡翠耳環一組、黃寶石項鍊墜子及
    戒指一組、翡翠觀音墜子、黑珍珠墜子一組、鑲有人工碎鑽
    石及桃紅色寶石之戒指一只、手鐲一只、珍珠戒指一只、冰
    玉墜子一只、珍珠耳環一對）及行動電話一支、廖淑女所有
    之行動電話八、九支，竟基於不法所有之犯意，逕自認定該
    等財物係廖淑女販毒所得及工具而予以扣押。而藉勢強占前
    開珠寶、行動電話。廖淑女於翌日因施用毒品罪名經檢察署
    檢察官交保後，即多次透過友人李明禮向吳岳朋追討遭吳岳
    朋強占之珠寶及行動電話，吳岳朋均置之不理，張來好亦多
    次至南投派出所找吳岳朋，均無法取回以張來好名義所申辦
    之行動電話，經多次電話聯絡後，吳岳朋始歸還以張來好名
    義所申辦之行動電話。迄同年一月二十二日廖淑女因另涉嫌
    販賣海洛因遭南投縣政府警察局刑警大隊賴啟賢等人查獲，
    廖淑女透過賴啟賢向陳志科轉達前情後，陳志科表示相關珠
    寶由吳岳朋保管，請賴啟賢直接與吳岳朋聯繫，數日後，吳
    岳朋始指示不知情之陳智鑌至南投派出所儲藏室取出裝有七
    、八支行動電話及較無價值之玉石數塊（一顆珍珠戒指、一
    只冰玉墜子、一對珍珠耳環）之手提袋，交予不知情之吳宇
    彬帶至南投縣政府警察局門口交予賴啟賢，繼由賴啟賢利用
    借提廖淑女之機會將上開物品交還廖淑女，其餘珠寶及一支
    全新之行動電話尚未歸還廖淑女，因認被告吳岳朋部分另涉
    犯貪污治罪條例第四條第一項第二款之藉勢強占財物罪嫌。
  (四)被告陳志科於吳岳朋、陳智鑌、吳宇彬帶同廖淑女前往廖淑
    女住處搜索時，為防止簡良吉洩密，而在南投派出所內陪伴
    簡良吉，陳志科因好奇而將吳岳朋所強占之蔡素菁所有之上
    開珠寶拿出檢視，陳志科明知該等珠寶係吳岳朋所藉勢強占
    之贓物，仍於不詳時、地，自吳岳朋處，收受吳岳朋所強占
    之蔡素菁所有之行動電話一支、鑲有人工碎鑽石及桃紅色寶
    石之戒指一只、手鐲一只、玉珮一只，因認被告陳志科涉犯
    刑法第三百四十九條第一項之收受贓物罪嫌。
  (五)被告吳岳朋於九十七年一月九日晚間查獲證人陳宜溫，當場
    在陳宜溫上衣口袋內查獲海洛因二包（含袋重共計約三點七
    五公克）、安非他命二包（含袋重各為零點五公克、零點三
    五公克）、大麻一包（含袋重一點二公克）及電子磅秤一個
    。嗣於南投分局南投派出所內，吳岳朋乘他人不注意之際，
    自辦公桌抽屜內取出斜剪之吸管，自陳宜溫被查獲之二包海
    洛因內挖取約零點五公克之海洛因至另一個夾鏈袋內，而藉
    勢強占上開夾鏈袋內之海洛因約零點五公克及電子磅秤一個
    ，因認被告吳岳朋此部分涉犯貪污治罪條例第四條第一項第
    二款之藉勢強占財物及毒品危害防制條例第十一條第一項之
    持有第一級毒品等罪嫌。
  (六)被告吳岳朋於九十七年一月三十日十八時許，在南投縣南投
    市○○路旁盤查證人溫錫濱，並經溫錫濱同意後，搜索溫錫
    濱之身體，當場查獲溫錫濱甫向證人謝世良購買之海洛因九
    包（含袋重共計十一公克），而予以扣押，吳岳朋並於翌日
    （即三十一日）將溫錫濱移送臺灣南投地方法院檢察署偵辦
    前，要求溫錫濱於交保後，致電予伊，溫錫濱經臺灣南投地
    方法院檢察署檢察官交保後，乃於同年二月一日某時許依約
    致電吳岳朋，吳岳朋約溫錫濱於同年二月初某日，在址設南
    投縣南投市○○路與育樂一街交岔口附近之「上等茶藝館」
    見面，而於該處藉勢向溫錫濱表示欲提供二包海洛因予彰化
    縣二林鎮之線民，以換取該線民提供他人持有槍械之情資，
    向溫錫濱勒索海洛因二包，並以不悅之口氣向溫錫濱告知略
    以：若未將二包海洛因交予伊，伊無法辦案等語。溫錫濱因
    數日前甫遭吳岳朋查獲持有毒品，惟恐未交付海洛因予吳岳
    朋，他日將再迭遭吳岳朋查緝，乃打電話要求謝世良提供海
    洛因二包，謝世良先予拒絕，嗣聽聞係吳岳朋所需，始予應
    允，溫錫濱隨即至位於南投縣南投市○○路之「通力國寶」
    住宅大樓前，向謝世良拿取二包海洛因（含袋重各約一公克
    ）後，立即返回上等茶藝館交付予吳岳朋，因認被告吳岳朋
    此部分涉犯貪污治罪條例第四條第一項第二款之藉勢勒索財
    物及毒品危害防制條例第十一條第一項之持有第一級毒品罪
    嫌。
  (七)被告吳岳朋於九十七年五月十三日十七時許，與不知情之仁
    愛分局仁愛派出所警員古濟民在南投縣南投市○○路與育樂
    一街交岔口處之中油加油站旁盤查證人卓義財，吳岳朋經卓
    義財同意後，搜索卓義財之身體，當場查獲卓義財甫向謝世
    良購買之海洛因十包（每包含袋重均為零點七公克），而予
    以扣押，並逮捕卓義財。吳岳朋復撥打電話予證人謝世良之
    女友黃佩涵，並與謝世良及黃佩涵約在前述「上等茶藝館」
    見面後，將卓義財帶回仁愛派出所。吳岳朋基於藉勢強占財
    物之犯意，向卓義財表示僅移送卓義財持有七包海洛因，且
    其中六包含袋重均縮減為零點二六公克、另一包則縮減為零
    點二八公克，而強占卓義財所有之海洛因含袋重共計五點一
    七公克，因認被告吳岳朋此部分涉犯貪污治罪條例第四條第
    一項第二款之藉勢強占財物及毒品危害防制條例第十一條第
    一項之持有第一級毒品罪嫌。
  (八)被告陳志科、許世明於九十七年四月九日自證人洪志榮處所
    離去後，至證人李世振之居處外埋伏，於同日二十一時許乘
    李世振友人即真實姓名、年籍均不詳，綽號「阿豪」者自該
    處外出時，衝入李世振居處，當場在李世振居處桌上發現海
    洛因一包（重量約零點五公克，李世振施用毒品部分由檢察
    官另案偵辦），陳志科、許世明隨即搜索李世振居處，搜出
    李世振所有之行動電話二支、相機一臺、李世振之妻李賴圓
    所有之Ｋ金項鍊一條、戒指一只、李世振身上及李賴圓皮包
    內之現金共計約十萬元後，將李世振、李賴圓所有之上開毒
    品及財物裝進李世振所有之背包內，由許世明將李世振銬上
    手銬，予以逮捕，再拿取上開背包，將李世振帶至屋外與陳
    志科所乘車上，欲帶李世振返回南投分局南投派出所偵辦李
    世振持有毒品案件。嗣李賴圓向陳志科求情，要求陳志科不
    要移送李世振，陳志科示意李賴圓向許世明求情，許世明即
    將李世振帶回其居處談判，並解開李世振所戴之手銬，李世
    振表示可提供他人偷車之線索供其等查緝，陳志科、許世明
    表示不缺竊盜案件之績效，並向李世振表示該日所查獲毒品
    數量不多，有無移送李世振對其等之績效並無幫助，在未製
    作搜索扣押筆錄之情形下，向李世振表示欲放過李世振後，
    即走出屋外，駕車離去，而縱放依法逮捕之李世振，既未將
    李世振以現行犯移送檢察署偵辦，亦未將裝有李世振、李賴
    圓所有上開毒品及財物之背包返還李世振，而藉勢強占李世
    振、李賴圓所有之上開毒品及財物，因認被告陳志科、許世
    明此部分共犯貪污治罪條例第四條第一項第二款之藉勢強占
    財物、毒品危害防制條例第十一條第一項之持有第一級毒品
    及刑法第一百六十三條之公務員縱放人犯等罪嫌。
二、按犯罪事實應依證據認定之，無證據不得認定犯罪事實，刑
    事訴訟法第一百五十四條第二項定有明文；且認定不利於被
    告之事實，須依積極證據，苟積極證據不足為不利於被告事
    實之認定時，即應為有利於被告之認定，更不必有何有利之
    證據，亦有最高法院三十年度上字第八一六號判例可資參照
    。又認定犯罪事實所憑之證據，無論係直接證據或間接證據
    ，其為訴訟上之證明，須於通常一般之人均不致有所懷疑，
    而得確信其為真實之程度者，始得據為有罪之認定，倘其證
    明尚未達到此一程度，而有合理之懷疑存在，復無其他調查
    途徑可尋，法院即應為無罪之判決，最高法院七十六年度台
    上字第四九八六號判例闡述至明，又查刑事訴訟法第一百六
    十一條已於九十一年二月八日修正公布，修正後同條第一項
    規定：檢察官就被告犯罪事實，應負舉證責任，並指出證明
    之方法。因此，檢察官對於起訴之犯罪事實，應負提出證據
    及說服之實質舉證責任。倘其所提出之證據，不足為被告有
    罪之積極證明，或其闡明之證明方法，無從說服法官以形成
    被告有罪之心證，基於無罪推定之原則，自應為被告無罪判
    決之諭知。又當事人得聲請法院調查證據，而法院為發見真
    實，亦得依職權調查證據，但限於維護公平正義或對被告之
    利益有重大關係之事項為限，修正刑事訴訟法第一百六十三
    條第一、二項定有明文。故法院固得依職權調查證據，但並
    無蒐集證據之義務。蒐集證據乃檢察官之職責，事實審法院
    應以調查證據為其主要職責，其調查之範圍，亦以審判中所
    存在之一切證據為限，案內不存在之證據，即不得責令法院
    為發現真實，應依職權從各方面蒐集證據，亦有最高法院九
    十一年度台上字第五八四六號判決、九十八年度台上字第三
    四三九號判決可參。
三、經查：
  (一)檢察官指稱被告陳志科藉勢勒索許至衛辦理現金卡供其使用
    部分：
  1.依證人即「尚毅工程行」負責人簡賢彰於九十七年六月十日
    偵查中之證詞：是被告陳志科於九十四年間向伊借用「尚毅
    工程行」之營利事業登記證與大小章，並告訴伊若有人打電
    話問是否有許至衛這個員工時，要伊回答有就好等語（參見
    卷(五)第九二頁至第九四頁），固堪認被告陳志科確有協助證
    人許至衛辦理現金卡情事。而依卷附大眾銀行Ｍｕｃｈ現金
    卡申請書影本四份、現金卡親訪紀錄表暨現金卡客戶親訪紀
    錄表、宣告書均影本各一份及現金卡客戶親訪影像表影本二
    幀、中華商業銀行麥克現金卡申請書、麥克晶片現金卡領用
    暨申請總約定書、麥克現金卡徵信暨授信審核表均影本各一
    份、大眾銀行客戶歷史明細交易資料、歷史交易明細及自動
    櫃員機金資中心代收付報表各一份、中華商銀交易明細影本
    一紙等書證（見卷(四)第一六頁至第二二頁、第二四頁至第三
    三頁、第三五），並可認本案二張現金卡確實辦卡成功並均
    預借現金完畢，惟僅依上開證據尚不足以證明被告陳志科係
    藉勢強迫證人許至衛辦現金卡供伊花用。
  2.檢察官認為被告陳志科涉有上述犯行，除依上揭客觀事證外
    ，最主要係結合證人許至衛之指證。惟查：
  證人許至衛於九十七年一月二十三日調查局中已陳稱略以：
    被告陳志科因伊辦現金卡，提供每次四、五百元予伊四、五
    次；每包價值五百元海洛因予伊施用十餘次等語（參見卷(四)
    第八頁）。復於九十七年六月九日調查局中陳稱以：陳志科
    言，以現金卡貸得之現金分成三等分，三分之一可由伊購買
    毒品使用、三分之一做為提供在職證明使用、末三分之一則
    由陳志科個人使用。而從申辦現金卡開始至九十四年十月底
    止，當伊毒癮發作沒錢購買毒品時，伊會打電話給陳志科，
    陳志科會拿四、五百元現金給伊購買毒品（約七、八次左右
    ），有時候（約十餘次）則會直接拿每包零點一公克之海洛
    因予伊吸食等語（參見卷(五)第二八頁、第三一頁）。嗣再於
    臺灣南投地方法院九十八年一月二十日審理中承認略以：伊
    辦現金卡有拿到好處，即海洛因還有幾百元還是一千多元等
    語明確（參見卷(十四)第四一八頁至第四一九頁）。則依證人許
    至衛上開等證詞，被告陳志科於協助證人許至衛辦理現金卡
    後，應確有滿足其嗣後陸續之需求，依此實難認被告陳志科
    有何藉勢勒索財物之主觀意思。
  擔任現金卡聯絡人之證人劉士豪於九十七年六月十日偵查中
    證述以：證人許至衛當時告訴伊他要辦現金卡，銀行人員會
    向申請人友人徵信，所以許至衛留下伊之門號000000
    00000號行動電話，並要求伊配合回答。又許至衛有拿
    一張紙條，上記載他在「尚毅工程行」擔任油漆工等資料，
    伊即依指示回答銀行徵信人員的詢問。被告陳志科並沒有直
    接找伊配合許至衛辦理現金卡等語（參見卷(五)第七六頁至第
    七七頁）。若謂證人許至衛係遭被告陳志科強迫辦卡，何以
    其仍願意自覓聯絡人，此亦有可疑。
  再證人許至衛之友人即證人沈承舉於九十七年六月九日偵查
    中更證述以：是許至衛告訴伊認識一位警察叫陳志科的有在
    辦現金卡，伊就跟許至衛說伊要辦，後來陳志科載伊與許至
    衛至南投縣政府附近一家茶藝館跟陳志科的朋友辦，辦出來
    後陳志科叫他朋友帶伊去南崗工業區的郵局領一萬元給伊，
    並未說若不辦現金卡要將之帶回去採尿等語（參見卷(五)第六
    五頁至第六六頁）。則依此部分證詞，若證人許至衛係自覺
    遭被告陳志科藉勢勒索，何以還願意將友人即證人沈承舉再
    介紹給被告陳志科受其戕害，此顯違反常理，況證人沈承舉
    亦明白證述其並無遭強迫情事明確，則綜合上述，本院尚不
    能形成被告陳志科確有此部分犯行之堅實心證。
  3.惟因檢察官認為被告陳志科此部分所犯與前揭犯罪事實壹一
    部分具有修正前刑法第五十五條之牽連犯裁判上一罪關係，
    本審判不可分原則，就此爰不另為無罪之諭知。
  (二)檢察官指稱被告陳志科、許世明對證人韓安志違法搜索、強
    制並對證人張麗冠藉勢勒索財物部分：
  1.就此部分檢察官所舉出之直接證據除被告陳志科、許世明承
    認當日有至該處查緝毒品外，即僅有證人韓安志之指證（參
    見卷(十)第一一六頁至第一一八頁、第一二一頁至第一二二頁
    ；卷(十四)第四三○頁至第四三七頁）。而證人韓安志就其本身
    之原來指證，於九十七年七月十日調查局、偵查中復又陳稱
    案發日期記錯等語（卷(十)第二三二之一頁至第二三四頁），
    已難認有確信度可言。且證人韓安志就證人張麗冠究竟有無
    因遭藉勢勒索而購買行動電話、門號予被告陳志科乙節，亦
    證稱是證人張麗冠所告知，並要其不要多過問等語（參見卷
    (十)第一一六之一頁；卷(十四)第四三七頁），即其顯未親眼見證
    此節，不能做為該部分之證據或佐證。
  2.而依證人韓安志所指，案發當日在場之證人張麗冠於臺灣南
    投地方法院九十八年六月十日審理中係明確證稱以：當時並
    無搜索情事，被告陳志科亦未跟伊說若不辦行動電話就要查
    緝伊與韓安志等語明確（參見卷(十七)第三○二頁至第三○七頁
    ）。原審法院就此乃函請該監獄提供其接見明細表以及接見
    談話錄音光碟、譯文供法院參酌，該監獄以九十八年七月十
    三日中女監戒字第０９８０００３５０５號函函覆臺灣南投
    地方法院上述資料（見卷(十八)第一○頁至第二七頁），經核其
    接見譯文，並未發現任何異狀。則依證人張麗冠之證詞，除
    不能佐證證人韓安志上揭關於被告陳志科、許世明二人對其
    違法搜索、強制之指證外，就證人張麗冠是否遭受藉勢勒索
    而辦理行動電話、門號供被告陳志科使用部分，更乏直接證
    據可資證明，應甚為明確。基此，就被告陳志科、許世明此
    部分被訴即均應為無罪之諭知。
  (三)檢察官起訴被告吳岳朋藉勢強占廖淑女珠寶、手機部分：
  1.公訴意旨認被告吳岳朋涉此犯嫌，係以陳智鑌、吳宇彬於
    調查員詢問及偵查中陳述被告吳岳朋與陳、吳二人至廖淑女
    租屋處搜索時，因廖淑女租屋處已遭斷電，吳宇彬在廖淑女
    租屋處起出二支照明燈，一支交予被告吳岳朋，持以搜索，
    吳宇彬拿另一支照明燈負責室內照明，陳智鑌負責戒護廖淑
    女，被告吳岳朋等人在廖淑女住處並未查獲毒品等違禁物，
    被告吳岳朋等人搜索完畢欲離去時，吳宇彬走在前方，陳智
    鑌戒護廖淑女走在中間，被告吳岳朋走在最後面，陳智鑌、
    吳宇彬當時並未注意到被告吳岳朋有在廖淑女住處帶回任何
    物品，陳智鑌回到南投派出所時，始看見被告吳岳朋提一只
    手提袋放在被告吳岳朋之辦公桌上，嗣被告吳岳朋曾向陳智
    鑌表示前開手提袋係在廖淑女住處所取得，被告吳岳朋自廖
    淑女住處拿回前開手提袋之物品當天，即將該手提袋內之物
    品放在南投派出所之儲藏室，廖淑女曾向被告吳岳朋索討前
    開手提袋內之物品，嗣陳智鑌向吳宇彬表示廖淑女在追討該
    等物品，吳宇彬向陳智鑌告知南投縣政府警察局刑警大隊之
    賴啟賢要求吳宇彬交付前開物品，陳智鑌即到南投派出所之
    儲藏室取出前開手提袋，交由吳宇彬持交賴啟賢；被告陳
    志科在偵查中以證人身分證述被告吳岳朋於九十六年一月九
    日在廖淑女住處所查扣之裝有行動電話等物品之紙袋，係被
    告吳岳朋在保管；又賴啟賢曾致電被告陳志科，請被告陳志
    科轉告被告吳岳朋將在廖淑女住處查扣之物品交予賴啟賢，
    被告陳志科將上情轉告被告吳岳朋後，被告吳岳朋表示不須
    理會等情；被告吳岳朋確強占廖淑女之珠寶、行動電話等
    物品乙節，亦據證人廖淑女、簡良吉、張來好、蔡素菁、李
    明禮、賴啟賢於調查員詢問及偵查中證述綦詳；並有廖淑
    女以吳坤進、張來好名義申辦0000000000號、0
    000000000號行動電話之申裝明細表影本一份附卷
    及自被告陳志科住處所扣得之蔡素菁所有之行動電話一支、
    鑲有人工碎鑽石及桃紅色寶石之戒指一只、手鐲一只、玉珮
    一只扣案可資佐證；廖淑女所使用電話九十六年一月十九
    日之二則通訊監察譯文；證人蔡素菁於調查員詢問及偵查
    中證述在被告陳志科住處所扣得之行動電話、鑲有人工碎鑽
    石及桃紅色寶石之戒指、手鐲、玉珮係蔡素菁所有為據，被
    告吳岳朋則堅決否認有此部分強占廖淑女財物犯行。
  2.經查：
  貪污治罪條例第四條第一項第二款之藉勢強占財物罪應屬即
    成犯，以占有之始即屬藉勢強占為要件，如行為人占有之始
    具有正當權源，縱事後侵吞之，亦屬應否成立其他罪名之問
    題，尚無從認符合藉勢強占罪之要件。本案被告吳岳朋係依
    據證人王雅蘭之舉發而查獲廖淑女持有十包毒品海洛因，其
    取得之情資係廖淑女販賣毒品，亦確於警局查獲廖淑女持有
    十包毒品，為進而追查遂搜索、扣押與廖淑女販毒犯行或有
    關聯之行動電話、珠寶，尚屬符合職責，應無藉勢強占可言
    ，且證人李明禮於本院證述「她（指廖淑女）說要用那些扣
    押物做釣餌，就是要拿那袋東西向毒品上手做抵押。她是事
    後說，有一袋東西，要拿那袋東西做釣餌。」，以此證詞觀
    之，廖淑女原亦應有同意被告吳岳朋扣押該等珠寶等物，是
    本案縱事後珠寶、電話有短少情事，亦難回溯推稱被告吳岳
    朋占有之始即係藉勢強占。
  證人陳智鑌、吳宇彬固證述搜索過程未見該等裝置電話、珠
    寶之提袋或紙袋，係回到南投派出所時，始看見被告吳岳朋
    提一只手提袋放在其辦公桌上等語，然二人既與被告吳岳朋
    同往證人廖淑女居所搜索，且依吳宇彬證述：「搜索完，當
    天是吳岳朋開車載我們回派出所」（同上筆錄六十二頁起）
    ，陳智鑌結證：「搜索完是吳岳朋開車回派出所等語」，三
    人亦係同車回派出所，惟陳智鑌、吳宇彬於現場及車上卻未
    見搜得何物，所述本未盡契合情理，況證人廖淑女於原審證
    述：「（問：那紙袋有無拿到客廳那邊？）他就好像是拿給
    旁邊一個人啦，好像是他拿給一個帥哥拿走。」、「（吳岳
    朋拿給比較年輕那一個？）對，還有那個手機他也是叫年輕
    人拿著，就是要帶回來的證據都是叫他拿。」（原審法院九
    十八年二月二十四日審理筆錄一０一頁），陳志科於原審亦
    結證「當天傍晚回到派出所支援。」、「回到派出所看到紙
    袋是在陳智鑌的辦公桌上」、「我回到派出所的時候廖淑女
    跟吳岳朋在走道旁的電腦桌那邊在講話」、「（問：後來你
    知不知道那個紙袋是誰收起來的？有沒有看到誰收起來的？
    ）當天後來是陳智鑌收到他的抽屜裡面。」、「（你有看到
    嗎？）對，辦公桌那邊，辦公桌的抽屜。」、「（問：你剛
    才講說陳智鑌有收到抽屜？）對，後來他們好像要出去抓陳
    宜溫的時候，有放到陳智鑌的抽屜裡面。」（原審法院九十
    八年二月二十四日審理筆錄七十六頁起），是被告吳岳朋等
    人確有將該等扣押物品攜回警局已可認定，且依上述證人證
    述，在搜索及回警局後，亦非僅被告吳岳朋一人持有或保管
    該等物品。
  證人廖淑女固先後於偵查中及原審法院審理中證述九十六年
    一月九日遭被告吳岳朋等三名警察逮捕，再帶同吳岳朋等員
    警至伊住處搜索，搜到七、八支行動電話及一袋珠寶，吳岳
    朋說這都是他人拿來向伊換毒品的，要帶回扣押，伊當時有
    說珠寶是證人蔡素菁拿來向伊借款一萬元要為其男友具保，
    後來這些東西都被拿到南投派出所，也沒有寫清單給伊，其
    後伊有打電話給綽號「磊哥」者（為證人李明禮）幫伊處理
    。嗣於九十六年一月二十二日伊遭南投縣政府警察局刑警大
    隊小隊長賴啟賢查獲販賣毒品案，伊向之表示有珠寶、行動
    電話在被告吳岳朋處，賴啟賢有幫伊聯絡，之後於當天十四
    、十五時許由另一位警員送返賴啟賢處，但珠寶僅剩沒有價
    值的三、四件，其他大概還有十一、十二件左右包括黃寶石
    戒指、觀音翡翠玉墜等並未返還。伊在遭查獲日有同意至伊
    租屋處為搜索，進入後係由被告吳岳朋主導察看，查到東西
    後吳岳朋說這個要帶回去，可能是人家拿來換藥的，因而遭
    被告吳岳朋查扣一袋珠寶及七、八支舊行動電話空機，被告
    吳岳朋並未要求伊交保後找他領回袋子內之物以釣出上手「
    江董」，只有叫伊交保後去找他。後來伊去找證人李明禮，
    他就說吳岳朋叫伊不要再討了等語。證人廖淑女所使用門號
    00000000000號行動電話於九十六年一月十九日
    二十二時零六分許、二十三時五十七分許與證人蔡素菁、李
    明禮、簡良吉之通訊監察譯文（見卷(五)第二Ｏ一頁），亦顯
    示證人廖淑女事後確有意索回上述珠寶；然此僅能證明被告
    吳岳朋確以辦理販毒案件名義扣留證人廖淑女珠寶等物，未
    於證人廖淑女交保後立即返還之，證人廖淑女事後催討，取
    回時珠寶等物卻有短少，然尚未能據此逕予認定珠寶短少原
    因確係遭被告吳岳朋侵吞。
  3.按本案證人廖淑女持有之珠寶等物遭被告吳岳朋扣押，被告
    吳岳朋固未立即返還，迄證人廖淑女取回時，該等物品已有
    短少情事，然被告吳岳朋扣押之始應無不法，已如前述，其
    固未於證人廖淑女吸毒案件交保後立即返還該等物品，然被
    告吳岳朋如有強占該等珠寶、電話之動機，逕可於搜索後據
    為己有，又何須將之攜回警局，致造成多人在警局共見該等
    物品之存在，此原非無疑，被告吳岳朋未於證人廖淑女交保
    後立即返還該等珠寶，此或肇因伊主觀上認該等物品價值不
    高（廖淑女以一包一千元代價小額販毒，且住宅遭斷電，應
    係經濟困窘，蔡素菁因向證人廖淑女借款僅一萬元，而以本
    案珠寶多件供擔保交予證人廖淑女，擔保之金額亦不高），
    是輕忽之，或認有繼續追查之必要，始未返還，此均非無可
    能；本案並非被告吳岳朋一人搜索證人廖淑女住所而扣押帶
    回該等物品，證人陳智鑌固否認珠寶等物曾放置其抽屜內，
    然亦證述伊係自南投派出所之儲藏室取出紙袋，交由吳宇彬
    持交賴啟賢，是被告吳岳朋等人扣押該等珠寶等物後，在返
    還證人廖淑女前，確曾將之放置於南投派出所之儲藏室內，
    已可認定，而證人陳智鑌於本院證述該派出所之儲藏室並無
    專人保管，任何人均得進入，再經本院函查，該儲藏室於九
    十六年間係供員警放雜物及更衣，並未設鎖及派專人管制，
    有南投縣警察局南投分局函附本院卷三可證，顯然該儲藏室
    管制鬆散，並不適宜放置珠寶。綜上，本案被告吳岳朋搜索
    扣押證人廖淑女珠寶等物品後，未就該等珠寶製作搜索扣押
    筆錄，固有重大行政疏失，又未妥善保管，致事後證人廖淑
    女物品短少，被告吳岳朋亦應負賠償責任，然該珠寶等物經
    被告吳岳朋扣押後，前後應有多人接觸之，又放置於管制鬆
    散之儲藏室多日，則該等物品短少是否確係遭被告吳岳朋侵
    吞，或於儲藏室期間遺失、被竊，均非無可疑，被告吳岳朋
    固難免行政及賠償責任，然其此部分強占財物犯行應尚未達
    於一般人均不致有所懷疑而確信為真實程度，尚難論罪，然
    此部分如確成罪亦與上述被告吳岳朋侵占證人廖淑女毒品犯
    行具有實質上一罪關係，本審判不可分原則，爰不另為無罪
    諭知。
  (四)檢察官起訴被告陳志科收受贓物部分，經查如附表四所示之
    物均係在被告陳志科住處所查扣，此為被告陳志科所不爭執
    ，原審法院審理中將扣案物品予以細分且以不加編號之方式
    令逐一指認，證人蔡素菁指認扣案物編號三之一四中次編號
    Ａ、Ｂ、Ｃ三塊玉珮、另扣案物編號三之八中次編號Ｂ該玉
    珮、編號三之一○之人工碎鑽上嵌一顆桃紅色寶石之戒指編
    號三之一二之手鐲暨Ｇ－ＰＬＵＳ行動電話一支行動電話為
    其所有，被告陳志科於原審否認此等物品係被告吳岳朋交予
    伊（詳原審法院九十八年二月二十四日審理筆錄第八十一頁
    ），公訴意旨認被告陳志科係自被告吳岳朋處收受該等贓物
    ，然本院認並無事證證明被告吳岳朋係藉勢強占此等珠寶等
    物品（詳上述理由），自不能認如附表四所示之物屬贓物，
    所謂收受贓物罪之犯罪客體已不存在，且刑事訴訟法第一百
    六十一條已於九十一年二月八日修正公布，修正後同條第一
    項規定：檢察官就被告犯罪事實，應負舉證責任，並指出證
    明之方法，證人廖淑女就被告吳岳朋搜得裝有上述珠寶、行
    動電話之紙袋攜回南投派出所後，被告陳志科確有見到內容
    物乙節，於臺灣南投地方法院審理中證述明確（參見卷(十五)第
    二六○頁）。證人簡良吉並先於九十七年六月九日偵查中證
    述：伊知道被告吳岳朋等警察去證人廖淑女家搜索有扣到珠
    寶及行動電話是用震旦行的紙袋裝的，那時被告陳志科有拿
    玉墜及手鐲問伊說真的有那麼貴嗎等語（參見卷(五)第二一七
    頁至第二一八頁）；再於臺灣南投地方法院審理中證述以：
    被告陳志科那天放假，問伊說那些東西有沒有那麼珍貴，伊
    說不知道等語（參見卷(十五)第二九二頁），是綜觀全案卷證，
    僅能證明被告陳志科於被告吳岳朋扣押該等珠寶等物後，曾
    在派出所接觸之，且事後在其住處查出如附表四所示之物，
    然並無任何事證證明被告陳志科係自被告吳岳朋收受此等物
    品，本案既乏「贓物」客體，檢察官亦未就被告陳志科之「
    收受」行為提出事證或指出證明方法，自難逕予論科，原審
    就此部分遽為被告陳志科有罪之認定，尚有未洽，爰撤銷原
    審此部分判決，並另為無罪之諭知。
  (五)檢察官指稱被告吳岳朋藉勢強占證人陳宜溫海洛因、電子磅
    秤及持有海洛因部分：
  1.查證人陳宜溫於調查之初即九十七年六月九日調查局中係證
    稱略以：當晚伊遭搜出海洛因二包、安非他命一、二包（確
    切數字忘了）、大麻約一公克左右及現金一萬七千餘元等語
    明確（參見卷(五)第一七七頁），隻字未提其另遭被告吳岳朋
    搜得電子磅秤，則其之後又證稱吳岳朋另強占其電子磅秤云
    云，非無可疑。
  2.又其固指稱被告吳岳朋以斜剪吸管強占其海洛因云云，然其
    另證稱略以：該抽屜中之白粉狀物品「原即置於該抽屜中」
    ，伊不清楚該白色粉狀物品為何，亦不清楚該白色粉狀物品
    是否即係伊或證人廖淑女被查獲之海洛因，且被告吳岳朋並
    未將前述白色粉狀物品拿到桌上分裝，而係在抽屜中分裝，
    所以伊看不出該等白色粉狀物品是否為伊所有等語（參見卷
    (五)第一七八頁），已可知其指證內容尚非明確。嗣其於九十
    七年六月九日偵查中復證述以：當時檢察官有提示證物，我
    「目測」毒品應該有短少情形，「懷疑」東西有被挖走等語
    （參見卷(五)第一八四頁），此顯為臆測之詞，當不能以此即
    率予認定被告吳岳朋涉犯藉勢強占財物罪。嗣其於臺灣南投
    地方法院九十八年二月二十四日審理中又再證稱以：伊不敢
    肯定當時吳岳朋拿一根吸管是在弄什麼東西，是白色粉末狀
    ，至於是不是伊被查扣的海洛因就不知道了等語（參見卷(十五)
    第三一二頁），綜上，在在顯示檢察官就此部分最為倚重之
    證人陳宜溫指證內容並非堅實，而證人廖淑女於九十七年六
    月九日偵查中之證詞則係聽聞證人陳宜溫所言（參見卷(五)第
    一八七頁），復不得做為證人陳宜溫上揭指證之佐證，綜上
    所述，被告吳岳朋此部分被訴證據尚有未足，本院尚不能形
    成其確有此部分犯行之心證，自應對其為無罪之諭知。
  (六)檢察官指稱被告吳岳朋藉勢勒索證人溫錫濱、謝世良第一級
    毒品部分：
  1.證人溫錫濱固於調查局、偵查中為上揭指證（參見卷(十)第一
    三八頁至第一四三頁、第二○○頁至第二○九頁），然其嗣
    於臺灣南投地方法院九十八年三月二十日審理中經交互詰問
    ，已明白具結證述以：被告吳岳朋並未請伊提供毒品給線民
    ，那時是伊自己要施用，沒有毒品，為了騙證人謝世良，才
    說是吳岳朋要的，伊有拿到毒品，但是自己用掉了，當時是
    因為曾被吳岳朋逮捕過，心裡有氣才在調查局與偵查中那樣
    說的等語（卷(十六)第二一三頁至第二一四頁），其既全然翻異
    己證，則是否果有此部分事實，本需更為堅實之其他旁佐，
    否則即不能逕以其之前未經詰問之陳述認定被告吳岳朋有此
    部分犯罪。
  2.而檢察官於起訴書中固記載本件犯罪事實發生時間為九十七
    年二月初「某日」，並未特定，惟依證人溫錫濱於調查局、
    偵查中之指證，其時間即為九十七年二月一日，本應以之作
    為檢證基礎。查依吳岳朋持用門號00000000000
    號行動電話於當日之通聯紀錄（見卷(一)第一三四頁至第一三
    五頁）可知，於當日十三時許、十六時許起至二十三時許止
    ，該行動電話聯繫之基地臺位置均在南投縣仁愛鄉，再細究
    之，該行動電話於十三時四十一分許、十六時零四分許其聯
    繫基地臺位置均在南投縣仁愛鄉○○路七一號四樓頂。則以
    仁愛鄉至南投市之車程保守估計約一小時以上計，被告吳岳
    朋依最緊迫之行程需自當日十三時四十一分許自仁愛鄉出發
    前往南投市，抵達後已為十四時四十一分以後，復至少需於
    十五時零四分前再飛車自南投市返回仁愛鄉，依此其在南投
    市即僅能停留約二十三分鐘，則於其間謂其能等待證人溫錫
    濱自證人謝世良處取回毒品，復再邀約謝世良至「上等茶藝
    館」喝茶聊天，客觀上顯難成立，因之證人溫錫濱上開指證
    難謂有客觀佐證。
  3.再就此部分最能成為佐證之證人謝世良則於九十七年七月二
    十五日偵查中、九十七年七月三十一日調查局中、九十八年
    四月二十九日臺灣南投地方法院審理中均堅決證述並未於上
    述時、地提供二包海洛因予證人溫錫濱等語（參見卷(十)第三
    三六頁；卷(十一)第二三頁；卷(十七)第一六○頁）。或謂證人謝世
    良係為己身刑事利益而為上揭證詞，然查謝世良因違反毒品
    危害防制條例之販賣第一級毒品、轉讓第一級毒品（即本案
    證人溫錫濱部分）案件經臺灣南投地方法院以九十七年度訴
    字第八五九號審理，謝世良係就其餘販賣第一級毒品部分之
    重罪部分均予坦承，惟抗辯其並無轉讓第一級毒品海洛因予
    證人溫錫濱之行為，此有該臺灣南投地方法院判決書一份附
    卷可查（見卷(十九)第三三二頁至第三四九頁），依此足認其尚
    無為己身刑事利益而為虛偽證詞之動機，則證人溫錫濱上開
    於偵查中之指證即難認有何佐證可言。而證人謝世良嗣經臺
    灣南投地方法院以上述案號判決販賣第一級毒品罪成立，處
    其應執行有期徒刑十五年六月，惟判決謝世良轉讓海洛因部
    分無罪，經上訴後，本院以九十七年度上訴字第二六三九號
    判決固認原審量刑過輕，而改判處應執行有期徒刑二十五年
    ，惟就原審上揭無罪部分之認定，仍予維持，嗣該案再經上
    訴，最高法院以九十八年度台上字第二五一七號判決駁回上
    訴而確定等情，另有上揭本院判決暨證人謝世良部分之臺灣
    高等法院被告前案紀錄表在卷可考（見卷(十九)第三五○頁至第
    三六九頁；卷(二十)第二六八頁至第二六九頁）。又證人黃佩涵
    之證詞既均係聽聞證人謝世良所言，內容又屬空泛（參見卷
    (十一)第一八頁），顯乏證據力。則綜合上述，即不能認定被告
    吳岳朋此部分犯罪，而應為其無罪之諭知。
  (七)檢察官指稱被告吳岳朋藉勢強占證人卓義財海洛因及持有海
    洛因部分：
  1.證人卓義財固於調查局、偵查中均證稱：伊向證人謝世良購
    買十包海洛因，每包重量零點七公克左右，後來在仁愛分局
    製作筆錄時，被告吳岳朋表示製作移送七包之筆錄即可，而
    每包重量成為零點二六公克至零點二八公克等語（參見卷(九)
    第三○九頁至第三一一頁、第三三三頁至第三三六頁）。惟
    嗣於臺灣南投地方法院九十八年三月二十日審理中經交互詰
    問後則證述以：伊當時是向證人謝世良買七包左右，三千元
    之海洛因，之前講四千元，實則應係三千元才對，三千元之
    海洛因大約為零點三二或零點三五公克，不含袋重，當時是
    裝在菸盒裡，之前講買十包，每包含袋重零點七公克事實上
    數量伊也不清楚，伊隨便說說而已，至仁愛分局後被告吳岳
    朋將菸盒拿出來算，即說是七包，之前在偵訊講吳岳朋說等
    一下送七包就好是因為被吳岳朋抓很生氣等語（參見卷(十六)第
    二二八頁至第二四一頁），則其先後指證已非一致。
  2.至於證人即員警古濟民於臺灣南投地方法院九十八年三月二
    十日審理中係證稱以：查獲當時伊有看到毒品在香菸盒內，
    但幾包沒有算清楚，而伊回派出所上個廁所約五分鐘，吳岳
    朋就交給伊七包海洛因叫伊拍照、秤重等語（參見卷(十六)第二
    四六頁、第二四八頁），顯不能為證人卓義財上揭內容非無
    瑕疵指證之旁佐。另證人黃佩涵所證內容僅及於被告吳岳朋
    於移送證人卓義財至仁愛分局前曾與證人謝世良在南投縣南
    投市之「上等茶藝館」會面過（參見卷(十一)第五頁），嗣並於
    臺灣南投地方法院九十八年三月二十日審理中證述以：當時
    伊是告訴卓義財，若要交保再打電話給伊等，需要錢伊等做
    朋友幫得上忙就幫等語（參見卷(十六)第二二六頁），亦不能做
    為認定被告吳岳朋有此部分犯行之證明。則綜合上述，被告
    吳岳朋此部分犯嫌尚屬不能證明，應依法對其為無罪之諭知
    。
  (八)檢察官指稱被告陳志科、許世明藉勢強占證人李世振財物、
    海洛因而共同持有海洛因並縱放人犯部分：
    證人李世振固曾於調查局中指述被告陳志科、許世明如檢察
    官起訴之事實內容（參見卷(十一)第四四頁至第四六頁），且其
    嗣於九十七年八月四日偵查中明白證述以：伊被搜索後過二
    、三天有跟證人陳文勇講說不知道被真警察或假警察搶，證
    人陳文勇跟伊說你被搜索「的隔天」證人洪志榮也有被搜索
    等語，然此顯與起訴事實不符（參見卷(十一)第五一頁），嗣其
    於臺灣南投地方法院九十八年三月二十日審理中再明確證述
    ：在場之被告陳志科、許世明不像是當天那二位員警，實則
    伊與洪志榮遭搶相隔一天，是伊先遭搶等語（參見卷(十六)第三
    九一頁）。而另證人李賴圓亦於臺灣南投地方法院九十八年
    三月二十日審理中清楚證述以：歹徒並非被告陳志科與許世
    明等語（參見卷(十六)第三九九頁至第四○○頁），則綜合上述
    ，被告陳志科、許世明此部分犯嫌尚屬不能證明，亦應依法
    對其等為無罪之諭知。
四、綜上，原審就上述肆一(二)、(五)、(六)、(七)、(八)部分為無罪判決
    ，核無不合，公訴人上訴意旨執持前詞指摘原審無罪部分判
    決不當，尚無理由，應予駁回。
據上論結，應依刑事訴訟法第三百六十八條、第三百六十九條第
一項前段、第三百六十四條、第二百九十九條第一項前段、第三
百條、第三百零一條第一項前段，刑法第二條第一項前段、第十
一條、第二十八條、第三百三十六條第一項、第三百零七條、第
一百三十四條、第五十五條、第五十一條第五款、第三十八條第
一項第一款，九十五年七月一日修正公布施行前刑法五十一條第
五款、第五十五條，毒品危害防制條例第八條第一項、第十一條
第一項、第十五條第一項後段，貪污治罪條例第四條第一項第二
款、第十條第一項、第三項、第十七條，槍砲彈藥刀械管制條例
第八條第四項，中華民國九十六年罪犯減刑條例第二條第一項第
三款、第七條、第十一條，判決如主文。
本案經檢察官陳佳琳到庭執行職務。
中    華    民    國    99    年    11    月    25    日
            刑事第二庭    審判長法  官  邱  顯  祥
                                法  官  王  鏗  普
                                法  官  姚  勳  昌
以上正本證明與原本無異。
如不服本判決應於收受送達後10日內向本院提出上訴書狀，其未
敘述上訴之理由者，並得於提起上訴後10日內向本院補提理由書
（均須按他造當事人之人數附繕本）「切勿逕送上級法院」。
                                書記官  吳  宗  玲
中    華    民    國    99    年    11    月    25    日
附錄本案論罪科刑法條：
貪污治罪條例第4條
有下列行為之一者，處無期徒刑或十年以上有期徒刑，得併科新
台幣一億元以下罰金：
一、竊取或侵占公用或公有器材、財物者。
二、藉勢或藉端勒索、勒徵、強占或強募財物者。
三、建築或經辦公用工程或購辦公用器材、物品，浮報價額、數
    量、收取回扣或有其他舞弊情事者。
四、以公用運輸工具裝運違禁物品或漏稅物品者。
五、對於違背職務之行為，要求、期約或收受賄賂或其他不正利
    益者。
前項第 1 款至第 4 款之未遂犯罰之。
貪污治罪條例第10條第1項、第3項
犯第 4 條至第 6 條之罪者，其所得財物，應予追繳，並依其情
節分別沒收或發還被害人。
前二項財物之全部或一部無法追繳時，應追徵其價額，或以其財
產抵償之。
犯本條例之罪，宣告有期徒刑以上之刑者，並宣告褫奪公權。
毒品危害防制條例第8條第1項
轉讓第一級毒品者，處 1 年以上 7 年以下有期徒刑，得併科新
臺幣 1 百萬元以下罰金。
毒品危害防制條例第11條第1項、第2項
持有第一級毒品者，處 3 年以下有期徒刑、拘役或新臺幣 5 萬
元以下罰金。
持有第二級毒品者，處 2 年以下有期徒刑、拘役或新臺幣 3 萬
元以下罰金。
毒品危害防制條例第15條第1項
公務員假借職務上之權力、機會或方法犯第 4 條第 2 項或第
6條第1項之罪者，處死刑或無期徒刑；處無期徒刑者，得併科新
臺幣1千萬元以下罰金。犯第4條第3項至第5項、第5條、第6條第
2項至第4項、第7條第1項至第4項、第8條第1項至第4項、第9條
至第14 條之罪者，依各該條項規定加重其刑至二分之一。
槍砲彈藥刀械管制條例第8條
未經許可，製造、販賣或運輸鋼筆槍、瓦斯槍、麻醉槍、獵槍、
空氣槍或第4條第1項第1款所定其他可發射金屬或子彈具有殺傷
力之各式槍砲者，處無期徒刑或5年以上有期徒刑，併科新臺幣1
千萬元以下罰金。
未經許可，轉讓、出租或出借前項所列槍枝者，處 5 年以上有期
徒刑，併科新臺幣 1 千萬元以下罰金。
意圖供自己或他人犯罪之用，而犯前二項之罪者，處無期徒刑或
 7 年以上有期徒刑，併科新臺幣 1 千萬元以下罰金。
未經許可，持有、寄藏或意圖販賣而陳列第 1 項所列槍枝者，處
 3年以上10年以下有期徒刑，併科新臺幣700萬元以下罰金。
第 1 項至第 3 項之未遂犯罰之。
中華民國刑法第163條第1項（公務員縱放或便利逃脫罪）
公務員縱放職務上依法逮捕拘禁之人或便利其脫逃者，處 1 年以
上 7 年以下有期徒刑。
中華民國刑法第302條第1項（剝奪他人行動自由罪）
私行拘禁或以其他非法方法，剝奪人之行動自由者，處 5 年以下
有期徒刑、拘役或 3 百元以下罰金。
中華民國刑法第307條（違法搜索罪）
不依法令搜索他人身體、住宅、建築物、舟、車或航空機者，處
 2 年以下有期徒刑、拘役或 3 百元以下罰金。
中華民國刑法第336條
（公務公益侵占罪、業務侵占罪）
對於公務上或因公益所持有之物，犯前條第 1 項之罪者，處 1
年以上 7 年以下有期徒刑，得併科 5 千元以下罰金。
對於業務上所持有之物，犯前條第 1 項之罪者，處 6 月以上
5 年以下有期徒刑，得併科 3 千元以下罰金。
前二項之未遂犯罰之。
附表一（犯罪事實壹二被告陳志科向證人吳俊來勒索之財物）：
┌─────────────────────┐
│海洛因一包（含袋重零點四公克）            │
└─────────────────────┘
附表二（起訴事實四(一)被告吳岳朋自證人廖淑女處查扣之廖
      淑女財物及毒品）：
┌─────────────┬───────┐
│                          │  備    註    │
├─┬───────────┼───────┤
│  │廖淑女所有之新行動電話│未扣案        │
│1.│1支與以吳坤進名義申辦 │              │
│  │之行動電話1支         │              │
│  │                      │              │
├─┼───────────┼───────┤
│2.│廖淑女所有之舊行動電話│已返還        │
│  │7支                   │              │
├─┼───────────┼───────┤
│  │廖淑女以簡良吉之母張來│已返還        │
│3.│好名義申辦之行動電話1 │              │
│  │支                    │              │
├─┼───────────┼───────┤
│4.│海洛因拾包（每包含袋重│二包已執行沒收│
│  │各約零點二公克）      │銷燬，其未八包│
│  │                      │未扣案        │
└─┴───────────┴───────┘
附表三（起訴事實四(一)被告吳岳朋自證人廖淑女查扣證人蔡素菁
財物之指述、指認情形對照表）：
┌─────────────┬───────┬──────┬──────┬──────┬──────┬──────┐
│      起訴書所指          │起訴書記載已返│蔡素菁臺灣南│蔡素菁偵查中│蔡素菁調查局│蔡素菁調查局│廖淑女於臺灣│
│                          │還情形        │投地方法院指│指述        │指述        │指認陳志科處│南投地方法院│
│                          │              │認          │            │            │扣案物      │指認        │
├─┬───────────┼───────┼──────┼──────┼──────┼──────┼──────┤
│  │古玉珮三至五塊，其中一│              │1.扣案物編號│指述古玉珮4 │指述古玉珮3 │指認扣案物  │扣案物編號  │
│  │塊係雕龍之血玉        │              │  3-14即照片│、5 塊，有雕│至5塊（其中1│3-14中以塑膠│3-8中照片14 │
│  │                      │              │  25編號A、B│龍有雕觀音、│塊是雕龍之血│盒裝之玉珮1 │編號B玉珮（ │
│  │                      │              │  、C三塊玉 │有雕花的（卷│玉）（卷(五)第│只（卷(五)第  │卷(十七)第48頁）│
│  │                      │              │  珮（卷(十七)第│(五)第245頁） │234頁）     │235頁）     │            │
│1.│                      │              │  49頁，照片│            │            │            │            │
│  │                      │              │  見第76-14 │            │            │            │            │
│  │                      │              │  頁上方）  │            │            │            │            │
│  │                      │              │2.扣案物編號│            │            │            │            │
│  │                      │              │  3-8中照片 │            │            │            │            │
│  │                      │              │  14編號B玉 │            │            │            │            │
│  │                      │              │  珮（卷(十七)第│            │            │            │            │
│  │                      │              │  48頁，照片│            │            │            │            │
│  │                      │              │  見第76-8頁│            │            │            │            │
│  │                      │              │  下方）    │            │            │            │            │
│  │                      │              │            │            │            │            │            │
│  │                      │              │            │            │            │            │            │
├─┼───────────┼───────┼──────┼──────┼──────┼──────┼──────┤
│  │翡翠耳環一組          │              │有指述翡翠（│有指述（卷(五)│有指述翡翠耳│            │            │
│  │                      │              │鑲金）耳環1 │第245頁）   │環1組（卷(五) │            │            │
│2.│                      │              │對（卷(十七)第46│            │第234頁）   │            │            │
│  │                      │              │頁）        │            │            │            │            │
│  │                      │              │★未扣案    │            │            │            │            │
├─┼───────────┼───────┼──────┼──────┼──────┼──────┼──────┤
│  │黃寶石項鍊墜子及戒指一│              │有指述（卷(十七)│有指述（卷(五)│有指述（卷(五)│            │            │
│3.│組                    │              │第46頁）    │第245頁）   │第234頁）   │            │            │
│  │                      │              │★未扣案    │            │            │            │            │
│  │                      │              │            │            │            │            │            │
├─┼───────────┼───────┼──────┼──────┼──────┼──────┼──────┤
│  │翡翠觀音墜子          │              │有指述菩薩古│有指訴雕觀音│            │            │            │
│  │                      │              │玉，但未指述│古玉（卷(五)第│            │            │            │
│4.│                      │              │翡翠觀音墜子│245頁）     │            │            │            │
│  │                      │              │（卷(十七)第46頁│            │            │            │            │
│  │                      │              │）          │            │            │            │            │
├─┼───────────┼───────┼──────┼──────┼──────┼──────┼──────┤
│  │黑珍珠墜子            │              │☆未指訴    │☆未指訴    │有指訴（卷(五)│            │            │
│5.│                      │              │            │            │第234頁）   │            │            │
│  │                      │              │            │            │            │            │            │
├─┼───────────┼───────┼──────┼──────┼──────┼──────┼──────┤
│  │鑲有人工碎鑽石及桃紅色│              │1.扣案物7-2 │有指述（卷(五)│            │指認扣案物  │            │
│  │寶石之戒指一只        │              │  中照片6編 │第245頁）   │            │3-10之人工碎│            │
│  │                      │              │  號B之鑲紅 │            │            │鑽石，上嵌1 │            │
│  │                      │              │  寶石金戒指│            │            │顆桃紅色寶石│            │
│  │                      │              │  （卷(十七)第48│            │            │之戒指1只（ │            │
│6.│                      │              │  頁，照片見│            │            │卷(五)第235頁 │            │
│  │                      │              │  76-4頁下  │            │            │）          │            │
│  │                      │              │  方）      │            │            │            │            │
│  │                      │              │2.扣案物3-10│            │            │            │            │
│  │                      │              │  中照片22編│            │            │            │            │
│  │                      │              │  號D之戒指 │            │            │            │            │
│  │                      │              │  （卷(十七)第49│            │            │            │            │
│  │                      │              │  頁，照片見│            │            │            │            │
│  │                      │              │  76-12頁下 │            │            │            │            │
│  │                      │              │  方）      │            │            │            │            │
├─┼───────────┼───────┼──────┼──────┼──────┼──────┼──────┤
│  │手鐲一只              │              │1.扣案物3-1 │☆未指訴    │            │指認扣案物  │1.扣案物3-1 │
│  │                      │              │  中照片9編 │            │            │3-12手鐲1只 │  中照片9編 │
│  │                      │              │  號A、B手鐲│            │            │（卷(五)第235 │  號A、B手鐲│
│  │                      │              │  二只（卷(十七)│            │            │頁）        │  二只（卷(十七)│
│7.│                      │              │  第48頁，照│            │            │            │  第48頁）  │
│  │                      │              │  片見76-6頁│            │            │            │            │
│  │                      │              │  上方）    │            │            │            │            │
│  │                      │              │2.扣案物3-12│            │            │            │            │
│  │                      │              │  照片24所示│            │            │            │            │
│  │                      │              │  手鐲1只（ │            │            │            │            │
│  │                      │              │  卷(十七)第49  │            │            │            │            │
│  │                      │              │  頁，照片見│            │            │            │            │
│  │                      │              │  76-13頁下 │            │            │            │            │
│  │                      │              │  方）      │            │            │            │            │
├─┼───────────┼───────┼──────┼──────┼──────┼──────┼──────┤
│8.│珍珠戒指一只          │（返還）      │            │            │            │            │            │
├─┼───────────┼───────┼──────┼──────┼──────┼──────┼──────┤
│9.│冰玉墜子一只          │（返還）      │            │            │            │            │            │
├─┼───────────┼───────┼──────┼──────┼──────┼──────┼──────┤
│10.│珍珠耳環一對          │（返還）      │            │            │            │            │            │
├─┼───────────┼───────┼──────┼──────┼──────┼──────┼──────┤
│  │Ｇ－ＰＬＵＳ行動電話一│              │扣案物3-4之 │            │有指訴（卷(五)│指認3-4之行 │            │
│11.│支                    │              │行動電話    │            │第234頁）   │動電話（卷(五)│            │
│  │                      │              │            │            │            │第235頁）   │            │
└─┴───────────┴───────┴──────┴──────┴──────┴──────┴──────┘
附表四（起訴事實壹四(二)被告陳志科涉嫌收受之贓物）：
┌─┬──────────────────┐
│1.│玉珮四塊，即扣案物編號3-14次編號A、 │
│  │B、C三塊玉珮及扣案物編號3-8次編號B之│
│  │一塊玉珮                            │
├─┼──────────────────┤
│2.│扣案物編號3-10次編號D之戒指一只     │
├─┼──────────────────┤
│3.│扣案物編號3-12所示手鐲一只          │
├─┼──────────────────┤
│4.│Ｇ－ＰＬＵＳ行動電話一支            │
└─┴──────────────────┘
附表五之一（關於被告陳志科共同強占證人魏慶甯財物相關證人
            之證詞）：
┌──┬────┬───────────────────────────────────┐
│證人│ 日  期 │                        陳  述  內  容                                │
│姓名│        │                                                                      │
├──┼────┼───────────────────────────────────┤
│魏  │97.04.25│「（他們當天有帶走那些物品或或現金？）有三星牌數位相機，海洛因殘渣，及│
│    │調詢    │我車上LG手機，及現金二十多萬元，還有一些珠寶。」（參見卷(七)第八頁）    │
│慶  ├────┼───────────────────────────────────┤
│    │97.04.27│「..帶到二樓我房間去..，矮胖男因當時未搜到任何東西就走到我旁邊叫我站起│
│甯  │調詢    │來直接搜我全身，在我褲子左側口袋搜出我的皮夾還打開看問裡面有多少錢？我│
│    │        │回答約十幾萬，全部是千元鈔，矮胖男就將錢拿在手上又繼續搜我房間，在我電│
│    │        │腦桌下搜到一小袋海洛因殘渣，...，高瘦男在我放衣服的活動式布料衣櫃櫥內 │
│    │        │搜索到一筆現金立即叫矮胖男過去看，矮胖男就把那疊有百元鈔100張與千元鈔 │
│    │        │100張共二疊約十一萬元，拿放在手上，矮胖男還問還有沒有，並將三疊鈔票夾 │
│    │        │在腋下，動手搜索電腦桌旁行李袋內的東西，矮胖男就在行李袋內拿出來一套含│
│    │        │項鍊、手鍊、胸針及一對耳環，都是白金材質並且有綠色翡翠裝飾的珠寶，那名│
│    │        │矮胖男就將珠寶與現金全部放到他自己褲子口袋內，...。」、「矮胖男還有在 │
│    │        │電腦桌旁旅行袋內拿走三星牌銀色數位相機及一支白色LG手機。」（參見卷(七)第│
│    │        │一三、一四頁）                                                        │
│    ├────┼───────────────────────────────────┤
│    │97.07.23│「之後自稱『志科』男子將我拉出車外，並對我的身上及車上進行搜索，當時我│
│    │調詢    │褲子口袋裡有當天預備開庭要使用到的新台幣（下同）約8萬元，該自稱「志科 │
│    │        │」男子即將上述現金取出拿在手上，...，先在我與潘麗玲的臥室布櫃內發現百 │
│    │        │元及千元現鈔各100張放在一起，之後在電腦桌抽屜內找到整套包含手練、項鍊 │
│    │        │、戒指、胸針、耳環等白金鑲翡翠的珠寶及三星牌數位像機乙台、LG牌白色手機│
│    │        │乙支，又在另一個抽屜內找到我用塑膠罐裝起來的夾鍊袋、夾鍊袋裡還有一些白│
│    │        │色的葡萄糖粉末，...，他們2人將上述所有東西都拿在手上，隨即要求我上我  │
│    │        │HONDA  CRV車號9322-NJ休旅車，...，但「志科」都沒有表示要返還的意思。」│
│    │        │（參見卷(六)第二九九頁）                                                │
│    ├────┼───────────────────────────────────┤
│    │97.07.23│「...，陳志科來搜我的身體及我的車子，有從我的褲子的口袋拿出8萬多元，..│
│    │偵訊    │.，另外一個人在臥室裡的布櫃找到百元鈔約100張左右的錢，就叫陳志科過去看│
│    │        │，陳志科有將錢拿在手上，陳志科還有在衣櫥裡面找到千元鈔約100張也把那   │
│    │        │些錢拿在手上，陳志科還有在電腦桌旁邊的抽屜找到三星牌數位相機1台及LG牌 │
│    │        │的手機1支及整套的金飾裡面包含耳環項鍊手鍊戒子胸針，陳志科另外在小茶几 │
│    │        │底下找到2、3包夾鏈袋，夾鏈袋有裝葡萄糖殘渣，他們也一起帶走，...。」、 │
│    │        │「（陳志科在你家裡面將你的11萬元及相機及手機及夾鏈袋及珠寶拿走的時後潘│
│    │        │麗玲有無看到？）有，陳志科當場清點從我身上及臥室裡面搜出的錢。」（參見│
│    │        │卷(十)第三○五至第三○七頁）                                            │
│    ├────┼───────────────────────────────────┤
│    │97.07.29│「（陳志科與洪守忠在97年2月19日在你家取走怎樣的珠寶？）都是白金鑲橢圓 │
│    │偵訊    │形翡翠的手鍊、戒子、項鍊、耳環、胸針，其他還有黃金戒指約1、2個，珠寶的│
│    │        │部份就是這樣。」、「（你在97年2月19日當天有無被陳志科及洪守忠拿走海洛 │
│    │        │因？）沒有，那殘渣袋裡面的是葡萄糖，不是海洛因。」（參見卷(十) 第三四八 │
│    │        │頁）                                                                  │
│    ├────┼───────────────────────────────────┤
│    │98.03.20│「（辯護人鄭弘明律師問：在當天是有被搜到什麼？你有被搜到首飾嗎？）有。│
│    │審理    │」、「（辯護人鄭弘明律師問：那首飾有些什麼你還記得嗎？）白金鑲翡翠、戒│
│    │        │指；白金鑲翡翠是珠寶，一件有7組，有戒指、鍊子、項鍊、墬子、胸針。」、 │
│    │        │「（辯護人鄭弘明律師問：還有其他的嗎？）還有金子、錢、現金。」、「（辯│
│    │        │護人鄭弘明律師問：除了你說1組的之外還有其他的嗎？）  還有戒指。」、「 │
│    │        │（辯護人鄭弘明律師問：就是那組之外的東西就對了？）對。、「（辯護人鄭弘│
│    │        │明律師問：你看一下第2頁的部份第17行：志科男子將我拉出車外，並對我的身 │
│    │        │上及車上進行搜索，當時我的褲子口袋有當天預備開庭用到的8萬塊錢。筆錄說 │
│    │        │是在一樓，跟你剛講的二樓是不一樣的，為什麼會不一樣？）沒有，我口袋裡的│
│    │        │8萬、在臥室裡的11萬，我沒講是在樓下就馬上拿去的。」、「（辯護人鄭弘明 │
│    │        │律師問：你剛是講在二樓被搜走8萬塊的？）總共給我拿走20幾萬，在二樓臥室 │
│    │        │裡面。」、「（辯護人阮春龍律師請求審判長提示97年度他字第361號卷警訊筆 │
│    │        │錄第13頁予證人魏慶甯。審判長命提示97年度他字第361號卷警訊筆錄第13頁予 │
│    │        │證人魏慶甯。辯護人阮春龍律師問：你那天做警詢筆錄的時候講的實不實在？）│
│    │        │那不是海洛因，我解釋一下，那是葡萄糖；我也是一直認為那是海洛因，結果那│
│    │        │是葡萄糖。」、「（辯護人阮春龍律師問：你能不能告訴我們那天，不管是在你│
│    │        │身上或者是在你家，總共有多少現金？）總共20幾萬。」、「（檢察官問：錢是│
│    │        │放在包包裡面還是怎樣？）放在衣櫃，布的五層櫃，很明顯但是放在那邊的時候│
│    │        │，沒有人去動；然後在我那個大書櫃，放在上面，他們有看到也拿起來；還有書│
│    │        │桌旁邊小抽屜，我有儲存一些外幣也都不見了；我那時候沒有講是因為不知道外│
│    │        │幣也不見了。」、「（檢察官問：那你總共被拿走什麼東西？）就是數位相機、│
│    │        │手機、珠寶、現金。」、「（檢察官問：現金多少？）那是21萬、20萬吧。」、│
│    │        │「（審判長命提示97偵2496號卷第305頁跟306頁予證人魏慶甯。辯護人阮春龍律│
│    │        │師問：305頁跟妳檢察官講，你褲子口袋裡面是8萬，306頁你說100塊的有100張 │
│    │        │、1000塊的也是有100 張；100塊100張就是1萬、1000塊100張就是10萬，你上次│
│    │        │這樣講是否實在？）這樣就差了，總共是20萬。」、「（辯護人阮春龍律師問：│
│    │        │哪一個才是真實的？那一天講真實還是今天講真實？為什麼不同？因為錢是你自│
│    │        │己放的，而且是整數。）對，因為那天我打算總共要帶20萬出門，時間來不及，│
│    │        │錢我拿一半回去放在家裡。」、「（辯護人阮春龍律師問：你要針對我的問題回│
│    │        │答？那個錢是整數，為什麼會記憶不同？）你說100塊跟1000塊。（台語）」、 │
│    │        │（辯護人阮春龍律師問：對，剛好是1萬跟10萬？）檢察官起稱：魏慶甯之前是 │
│    │        │在偵訊中說是約，並沒有說一定都是100張。都是寫「約」，表示並不一定是整 │
│    │        │數。」（參見卷(十六)第二五七至二八七頁）                                  │
├──┼────┼───────────────────────────────────┤
│潘  │97.08.19│「...，志科就在房間內搜索，志科一開始沒有搜到東西，換另外一個去搜，他 │
│    │偵訊    │在房間的吊在衣架上的布櫃找到10多萬的現金，詳細數字我不清楚，就將那些現│
│麗  │        │金放在魏慶甯的背包裡面，魏慶甯的背包裡面另外含有一套白金鑲翡翠的珠寶，│
│    │        │那一套珠寶包括耳環、項鍊、手鍊，還有無其他東西我不清楚，我還有聽到志科│
│玲  │        │問魏慶甯說這是何東西，我不知道志科是拿何東西，魏慶甯跟他說那是葡萄糖，│
│    │        │他們在樓上搜完後，他們就帶我及魏慶甯到樓下，...。」、「（放現金及珠寶 │
│    │        │的魏慶甯的背包有無拿回來嗎？）背包有拿回來，但是現金及珠寶沒有拿回來，│
│    │        │...。」（參見卷(十一)第七七到七八頁）                                     │
│    ├────┼───────────────────────────────────┤
│    │98.06.10│「（檢察官問：有拿走什麼東西嗎？）有，在房間的時候有從布櫥裡面拿現金，│
│    │審理    │ 然後魏慶甯的包包裡面又拿一組的首飾，就是這樣子到樓下，警察就叫我上樓 │
│    │        │ 了，他們就走了，後來我就不知道了。」、「（辯護人阮春龍律師問：那一天 │
│    │        │ 總共被拿走了多少錢？）總共多少錢我不清楚，我知道應該有10幾萬，我不曉 │
│    │        │ 得總共有多少錢。」、「（辯護人阮春龍律師問：這10幾萬放在幾個地方？） │
│    │        │ 10幾萬放在同一個地方。」、「（辯護人阮春龍律師問：通通都放在同一個地 │
│    │        │ 方？）因為魏慶甯從我們的布櫥拿出來的，那時候魏慶甯去汽車借款借回來的 │
│    │        │ ，就放在那邊，我知道是10幾萬，其他魏慶甯身上的我不曉得。」、「（辯護 │
│    │        │人阮春龍律師問：如果沒有看到實品，是否記得並能說出那批珠寶的品項？）綠│
│    │        │ 色的，翡翠那類的就對了。」（參見卷(十七)第三一五至三二○頁）             │
├──┼────┼───────────────────────────────────┤
│曾  │97.06.03│「（你有無聽到魏慶甯跟你說他他在今年2月間有發生何事情？）有，在今年2月│
│    │偵訊    │的某一天我跟魏慶甯及他女友潘麗玲去高雄找朋友，那一天下午魏慶甯要去台中│
│永  │        │開庭，我當天早上去魏慶甯看到他在算錢大約有20幾萬，當天晚上大約11點多魏│
│    │        │慶甯打電話叫我去他那邊，他要向我要錢，他跟我說當天開完回來在他家的車庫│
│良  │        │被陳志科及綽號open到他那邊搜索，有將他的現金及珠寶及相機還有海洛因拿走│
│    │        │，...。」（參見卷(六)第七三頁）                                         │
└──┴────┴───────────────────────────────────┘
附表五之二（本院認定被告陳志科共同強占證人魏慶甯之財物）
：
┌──────────────────────┬───┐
│  現金八萬元                                │      │
├──────────────────────┤      │
│  佰元紙鈔及仟元紙鈔各一百張                │      │
├──────────────────────┤均    │
│  黃金戒指一只                              │      │
├──────────────────────┤未    │
│  均鑲有橢圓形綠色翡翠之白金手鍊、白金項鍊、│      │
│  白金戒指各一只、白金耳環一對              │扣    │
├──────────────────────┤      │
│  數位相機一臺                              │案    │
├──────────────────────┤      │
│  行動電話一支                              │      │
├──────────────────────┤      │
│  裝有葡萄糖殘渣之夾鏈袋二包                │      │
└──────────────────────┴───┘
附表六之一（關於被告陳志科共同強占證人洪志榮財物相關證人
            之證詞）：
┌──┬────┬───────────────────────────────────┐
│證人│ 日  期 │                        陳  述  內  容                                │
│姓名│        │                                                                      │
├──┼────┼───────────────────────────────────┤
│洪  │97.06.03│「...，他們自我身上搜得2、3錢的海洛因及安非他命毒品後，即將我押至我車 │
│    │調詢    │上，...堤防邊，其等又自我車內搜得「勞力士」金錶乙只、黃金戒指乙只、白 │
│志  │        │金戒指乙只、白金鑲鑽戒指乙只、黃金帶玉珮項鍊乙條等，並且將我身上攜帶之│
│    │        │15萬元現金、行動電話等一併強佔。」（參見卷(六)第一八頁）                │
│榮  ├────┼───────────────────────────────────┤
│    │97.06.03│「...，志科在我身上搜出海洛因1包大約1錢多及安非他命1包約2錢及現金10幾 │
│    │偵訊    │萬元，他邊拿邊將在場的綽號阿水的徐元績及台中一位不知姓名的朋友趕走，..│
│    │        │.，然後他們2人叫我將身上的東西都拿出來，我就將我的勞力士的金錶及黃金項│
│    │        │鍊1條及總共3顆戒指其中1個是黃金戒指一個是白金戒指一個是白金鑲鑽戒指拿 │
│    │        │出來，他們另外在我的車上拿走行動電話後，...。」（參見卷(六)第二八頁）   │
│    ├────┼───────────────────────────────────┤
│    │98.03.20│「（辯護人陳胘富律師問：你在97年6月3日的調查站筆錄中指出，「他們」將車│
│    │審理    │子開到臺中縣烏日鄉溪尾村與南投縣交接處烏溪堤旁邊，至你的車內搜得勞力士│
│    │        │金錶一只、黃金戒指一只、白金戒指一只、白金鑲鑽戒指一只、黃金戴玉珮項鍊│
│    │        │一條，而且強佔你身上所攜帶的15萬元現金、行動電話。你有無說過這段話？）│
│    │        │有。」、「（辯護人陳胘富律師問：同一天，你在調查站檢察官詢問筆錄中指出│
│    │        │，陳志科在今年3月6、7日左右，有帶另一位警察到綽號「阿達」位在臺中縣烏 │
│    │        │日鄉溪尾村的住處，到那邊的時候也是2人都帶槍，他們只是將證件隨意出示一 │
│    │        │下，陳志科在我身上搜出海洛因一包，大約1錢多，安非他命1包，現金10幾萬，│
│    │        │兩段話所述不一，事實為何？）他們是帶我出去才拿的。」、「（辯護人鄭弘明│
│    │        │律師問：哪些首飾被搜走你是否還記得？）  如筆錄所載。」、「（辯護人鄭弘│
│    │        │明律師問：勞力士金錶、黃金項鍊、黃金戒指、白金戒指、白金鑲鑽戒指這些全│
│    │        │部戴在你身上？）大部分都戴在身上。」、「（辯護人鄭弘明律師問：後來你有│
│    │        │無跟徐元績提及你被查扣何物？有，手上的首飾、現金之類。」（參見卷(十六)第三│
│    │        │四二至三五一頁）                                                      │
├──┼────┼───────────────────────────────────┤
│徐  │98.03.20│「（辯護人陳胘富律師問：事後洪志榮有無跟你說發生何事？）戒指、每樣物品│
│元  │審理    │都被拔光，在草屯療養院遇到之時，洪志榮有說。」、「（被告陳志科問：當天│
│績  │        │你有無看到洪志榮身上帶多少現金、金飾？）金飾平常洪志榮就有戴在身上，現│
│    │        │金我不清楚。」（參見卷(十六)第三六九至三七一頁）                          │
└──┴────┴───────────────────────────────────┘
附表六之二（本院認定被告陳志科共同強占證人洪志榮之財物
            ）：
┌──┬────────────┬─────┐
│1.  │現金十萬元              │          │
├──┼────────────┤均        │
│2.  │勞力士金錶一只          │          │
├──┼────────────┤未        │
│3.  │黃金項鍊一條            │          │
├──┼────────────┤扣        │
│4.  │黃金戒指一只            │          │
├──┼────────────┤案        │
│5.  │白金戒指一只            │          │
├──┼────────────┤          │
│6.  │白金鑲鑽戒指一只        │          │
├──┼────────────┤          │
│7.  │行動電話一支            │          │
├──┼────────────┼─────┤
│8.  │海洛因一包（重一錢，即三│          │
│    │點七五公克）            │均        │
├──┼────────────┤未        │
│9.  │安非他命二包（共重二    │扣        │
│    │錢，即七點五公克）      │案        │
└──┴────────────┴─────┘
附表七之一（關於被告陳志科共同強占證人曾永良財物相關證人
           之證詞）：
┌──┬────┬───────────────────────────────────┐
│證人│ 日  期 │                        陳  述  內  容                                │
│姓名│        │                                                                      │
├──┼────┼───────────────────────────────────┤
│曾  │97.06.03│「...，再把我帶到地下室到我車上（9976-SM）搜索並從車上取出乙把開山刀，│
│    │調詢    │之後再帶我到5樓租屋處搜索，搜索時陳志科與「阿忠」二名員警起出已分裝數 │
│永  │        │袋海洛因約一兩重（每袋約1公克）、安非他命數袋約2、3錢重（每袋約1公克重│
│    │        │）、改造90手槍乙支、衛星導航PDA乙台及我個人皮夾，...，我當場向陳志科要│
│良  │        │回個人皮夾，...，陳志科才當場還我4袋的海洛因及10袋的安非他命，...。」 │
│    │        │（參見卷(六)第六六頁）                                                  │
│    ├────┼───────────────────────────────────┤
│    │97.06.03│「...，志科在我身上取出一包海洛因，...，在車上取出一把開山刀，...，他 │
│    │偵訊    │們在5樓搜到1把改造的90手槍及海洛因好幾包及安非他命好幾包還有衛星導航，│
│    │        │...，他後來還我4包海洛因及10安非他命，...。」（參見卷(六)第七二頁）     │
│    ├────┼───────────────────────────────────┤
│    │98.03.20│「（辯護人陳胘富律師問：拿走何物？）海洛因、安非他命、一支90手槍、一把│
│    │審理    │ 開山刀及衛星導航，現金沒拿。」、「（檢察官問：海洛因多重？）忘記了， │
│    │        │些許。」、「（檢察官問：幾包？）我身上一包，後來上樓才又拿。」（參見卷│
│    │        │(十六)第三三○至三三七頁）                                                │
└──┴────┴───────────────────────────────────┘
附表七之二（本院認定被告陳志科共同強占證人曾永良之財物）
：
┌──┬─────────────────┬────────┐
│1.  │開山刀一把                        │未扣案          │
├──┼─────────────────┼────────┤
│2.  │衛星導航ＰＤＡ一臺                │未扣案          │
├──┼─────────────────┼────────┤
│3.  │海洛因數包共計一兩重（即三十七點五│未扣案          │
│    │公克）                            │                │
├──┼─────────────────┼────────┤
│4.  │安非他命數包共計二錢重（即七點    │未扣案          │
│    │五公克）                          │                │
├──┼─────────────────┼────────┤
│5.  │改造槍枝一把                      │嗣另經查獲扣於他│
│    │                                  │案              │
└──┴─────────────────┴────────┘
附表八之一（關於被告陳志科、許世明共同強占證人洪志榮財物
            相關證人之證詞）：
┌──┬────┬───────────────────────────────────┐
│證人│ 日  期 │                        陳  述  內  容                                │
│姓名│        │                                                                      │
├──┼────┼───────────────────────────────────┤
│洪  │97.06.03│「...，當天，他們從我身上搜走約1錢的海洛因及安非他命毒品及現金3、4萬元│
│    │調詢    │後，...，提出要我帶他們去找我朋友陳文勇，...。」（參見卷(六)第二○頁）  │
│志  ├────┼───────────────────────────────────┤
│    │97.06.03│「...，我就拿出身上現金3、4萬元及海洛因1包重量不清楚及安非他命1包重量 │
│榮  │偵訊    │不清楚，我說我只剩下這些，...。」（參見卷(六)第二八頁）                 │
│    ├────┼───────────────────────────────────┤
│    │98.03.20│他們就是要來搜查毒品，其實毒品跟現金都拿走，他們如果要將我們移送，我還│
│    │審理    │有命活著，我為了他們又卡到販賣毒品，他們如果不要搶我的項鍊，今天我不會│
│    │        │卡到販賣毒品，我就是為了要抓他們，我有報案。（參見卷(十六)第三五三頁）    │
├──┼────┼───────────────────────────────────┤
│張  │97.06.09│「（後來洪志榮及陳文勇是否有親口告訴你說他們在4月9日分別被這兩位警察搜│
│    │偵訊    │索，他們的部分財物及毒品被這二位警察拿走？）洪志榮告訴我他的部分是毒品│
│正  │        │和財物，...。」（參見卷(六)第四二頁）                                   │
│    ├────┼───────────────────────────────────┤
│賢  │98.03.20│「（檢察官問：洪志榮有無跟你說下午發生何事？）他說被押出去，東西都被拿│
│    │審理    │走了。」、「（何物都被拿走？）海洛因跟安非他命，好像還有錢，我不清楚多│
│    │        │少。」（參見卷(十六)第三八一頁）                                          │
└──┴────┴───────────────────────────────────┘
附表八之二（本院認定被告陳志科、許世明共同強占證人洪志榮
            之財物）：
┌──┬──────────────┬───┐
│1.  │現金三萬元                  │均    │
├──┼──────────────┤未    │
│2.  │海洛因一包                  │扣    │
├──┼──────────────┤案    │
│3.  │安非他命各一包              │      │
└──┴──────────────┴───┘
附表九之一（關於被告陳志科、許世明共同強占證人陳文勇財物
            相關證人之證詞）：
┌──┬────┬───────────────────────────────────┐
│證人│ 日  期 │                        陳  述  內  容                                │
│姓名│        │                                                                      │
├──┼────┼───────────────────────────────────┤
│陳  │97.06.03│「...即拿走我的隨身皮包，並在皮包內搜得海洛因毒品約半錢、少量的安非他 │
│    │調詢    │命及現金新台幣1000、2000元，...。」（參見卷(六)第八頁）                 │
│文  ├────┼───────────────────────────────────┤
│    │97.06.09│「...，他們在我身上搜到海洛因1包重約1公克及安非他命1包0.3公克及現金1、│
│勇  │偵訊    │2千，搜我身的那個人還跟我說我東西那麼少叫我要交出上手，...」（參見卷(六)│
│    │        │第一四頁）                                                            │
│    ├────┼───────────────────────────────────┤
│    │98.03.20│「（辯護人張英一律師問：當天你到洪志榮住處，這2位警員如何發現你身上有 │
│    │審理    │ 毒品跟現金？）我背著一個背包，他們來就叫我把身上的東西交出來，搜我的 │
│    │        │ 皮包，我的毒品藏在皮包內，錢都被他們拿去。」（參見卷(十六)第三八三頁）   │
├──┼────┼───────────────────────────────────┤
│洪  │97.06.03│「...，他們叫我打電話叫陳文勇去我家，陳文勇去我家以後，一樣也被他們搜 │
│志  │偵訊    │刮身上的財物，我有看到他們拿毒品及錢，數量多少我不清楚，...。」（參見 │
│榮  │        │卷(六)第二八至二九頁）                                                  │
└──┴────┴───────────────────────────────────┘
附表九之二（本院認定被告陳志科、許世明共同強占證人陳文勇
            之財物）：
┌──┬───────────────┬──┐
│1.  │現金一千元                    │均  │
├──┼───────────────┤未  │
│2.  │海洛因一包一公克              │扣  │
├──┼───────────────┤案  │
│3.  │安非他命一包零點三公克        │    │
└──┴───────────────┴──┘
附表十（被告陳志科之主文）：
┌────────────────────────────────────┐
│                          被告陳志科                                    │
├──────────┬─────────────────────────┤
│犯罪事實或涉嫌事實  │                  主文                            │
├─┬────────┼─────────────────────────┤
│1.│ 犯罪事實壹一   │  陳志科轉讓第一級毒品，處有期徒刑壹年貳月，減為有│
│  │                │  期徒刑柒月。                                    │
├─┼────────┼─────────────────────────┤
│2.│ 犯罪事實壹二   │  陳志科犯藉勢勒索財物罪，處有期徒刑拾壹年，褫奪公│
│  │                │  權肆年。如附表一所示所得財物應予追繳沒收，如全部│
│  │                │  或一部無法追繳時，追徵其價額或以其財產抵償之。  │
├─┼────────┼─────────────────────────┤
│3.│起訴事實壹四(二)涉│  無罪。                                          │
│  │嫌收受贓物部分  │                                                  │
├─┼────────┼─┬───────────────────────┤
│4.│ 犯罪事實壹四   ││陳志科公務員假借職務上之權力，共同剝奪他人行動│
│  │                │  │自由，處有期徒刑伍月。                        │
│  │                ├─┼───────────────────────┤
│  │                ││陳志科共同犯違法搜索罪，處有期徒刑貳月。      │
│  │                │  │                                              │
│  │                ├─┼───────────────────────┤
│  │                ││陳志科共同犯藉勢強占財物罪，處有期徒刑拾貳年，│
│  │                │  │褫奪公權肆年。如附表五之二所示所得財物應予連帶│
│  │                │  │追繳並發還被害人魏慶甯，如全部或一部無法追繳時│
│  │                │  │，連帶追徵其價額或以其財產抵償之。            │
├─┼────────┼─┼───────────────────────┤
│5.│ 犯罪事實壹五   ││陳志科共同犯違法搜索罪，處有期徒刑貳月。      │
│  │                ├─┼───────────────────────┤
│  │                ││陳志科共同犯藉勢強占財物罪，處有期徒刑拾貳年，│
│  │                │  │褫奪公權肆年。如附表六之二編號8.9.所示所得財物│
│  │                │  │應予連帶追繳沒收，如全部或一部無法追繳時，連帶│
│  │                │  │追徵其價額或以其財產抵償之。如附表六之二編號1.│
│  │                │  │至7.所示所得財物應予連帶追繳並發還被害人洪志榮│
│  │                │  │，如全部或一部無法追繳時，連帶追徵其價額或以其│
│  │                │  │財產抵償之。                                  │
│  │                ├─┼───────────────────────┤
│  │                ││陳志科共同犯公務員縱放人犯罪，處有期徒刑壹年貳│
│  │                │  │月。                                          │
├─┼────────┼─┼───────────────────────┤
│6.│ 犯罪事實壹六   ││陳志科公務員假借職務上之權力，共同剝奪他人行動│
│  │                │  │自由，處有期徒刑伍月。                        │
│  │                ├─┼───────────────────────┤
│  │                ││陳志科共同犯違法搜索罪，處有期徒刑貳月。      │
│  │                ├─┼───────────────────────┤
│  │                ││陳志科共同犯藉勢強占財物罪，處有期徒刑拾年，│
│  │                │  │褫奪公權伍年。如附表七之二編號3.4.所示所得財物│
│  │                │  │應予連帶追繳沒收，如全部或一部無法追繳時，連帶│
│  │                │  │追徵其價額或以其財產抵償之。如附表七之二編號1.│
│  │                │  │2.所示所得財物應予連帶追繳並發還被害人曾永良，│
│  │                │  │如全部或一部無法追繳時，連帶追徵其價額或以其財│
│  │                │  │產抵償之。改造槍枝壹枝沒收。                  │
├─┼────────┼─┴───────────────────────┤
│7.│ 犯罪事實壹七   │    陳志科共同犯藉勢強占財物罪，處有期徒刑拾貳年，│
│  │                │    褫奪公權肆年。如附表八之二編號2.3.所示所得財物│
│  │                │    應予連帶追繳沒收，如全部或一部無法追繳時，連帶│
│  │                │    追徵其價額或以其財產抵償之。如附表八之二編號1.│
│  │                │    所示所得財物應予連帶追繳並發還被害人洪志榮，如│
│  │                │    全部或一部無法追繳時，連帶追徵其價額或以其財產│
│  │                │    抵償之。                                      │
├─┼────────┼─┬───────────────────────┤
│8.│ 犯罪事實壹八   ││陳志科共同犯違法搜索罪，處有期徒刑貳月。      │
│  │                ├─┼───────────────────────┤
│  │                ││陳志科共同犯藉勢強占財物罪，處有期徒刑拾貳年，│
│  │                │  │褫奪公權肆年。如附表九之二編號2.3.所示所得財物│
│  │                │  │應予連帶追繳沒收，如全部或一部無法追繳時，連帶│
│  │                │  │追徵其價額或以其財產抵償之。如附表九之二編號1.│
│  │                │  │所示所得財物應予連帶追繳並發還被害人陳文勇，如│
│  │                │  │全部或一部無法追繳時，連帶追徵其價額或以其財  │
│  │                │  │產抵償之。                                    │
└─┴────────┴─┴───────────────────────┘
附表十一（被告許世明之科刑主文）：
┌────────────────────────────────────┐
│                          被告許世明                                    │
├──────────┬─────────────────────────┤
│   犯罪事實         │                   科刑主文                       │
├─┬────────┼─────────────────────────┤
│1.│犯罪事實壹七    │    許世明共同犯藉勢強占財物罪，處有期徒刑年，褫│
│  │                │    奪公權貳年。如附表八之二編號2.3.所示所得財物應│
│  │                │    予連帶追繳沒收，如全部或一部無法追繳時，連帶追│
│  │                │    徵其價額或以其財產抵償之。如附表八之二編號1.所│
│  │                │    示所得財物應予連帶追繳並發還被害人洪志榮，如全│
│  │                │    部或一部無法追繳時，連帶追徵其價額或以其財產抵│
│  │                │    償之。                                        │
├─┼────────┼─┬───────────────────────┤
│2.│犯罪事實壹八    ││許世明共同犯違法搜索罪，處有期徒刑貳月。      │
│  │                ├─┼───────────────────────┤
│  │                ││許世明共同犯藉勢強占財物罪，處有期徒刑年，褫│
│  │                │  │奪公權貳年。如附表九之二編號2.3.所示所得財物應│
│  │                │  │予連帶追繳沒收，如全部或一部無法追繳時，連帶追│
│  │                │  │徵其價額或以其財產抵償之。如附表九之二編號1.所│
│  │                │  │示所得財物應予連帶追繳並發還被害人洪志榮，如全│
│  │                │  │部或一部無法追繳時，連帶追徵其價額或以其財產抵│
│  │                │  │償之。                                        │
└─┴────────┴─┴───────────────────────┘
附表十二（卷宗對照表）：
┌───────────────────────────────┬────┐
│              卷宗全名                                        │  簡稱  │
├───────────────────────────────┼────┤
│法務部調查局中部地區機動工作組調振廉字第○九七七五○二七四七○│卷(一)    │
│號卷                                                          │        │
├───────────────────────────────┼────┤
│臺灣嘉義地方法院檢察署九十六年度他字第一五一二號偵查卷        │卷(二)    │
├───────────────────────────────┼────┤
│臺灣南投地方法院檢察署九十六年度他字第七三四號偵查卷          │卷(三)    │
├───────────────────────────────┼────┤
│臺灣南投地方法院檢察署九十七年度他字第二六六號偵查卷          │卷(四)    │
├───────────────────────────────┼────┤
│臺灣南投地方法院檢察署九十七年度他字第三六○號偵查卷卷(一)      │卷(五)    │
├───────────────────────────────┼────┤
│臺灣南投地方法院檢察署九十七年度他字第三六○號偵查卷卷(二)      │卷(六)    │
├───────────────────────────────┼────┤
│臺灣南投地方法院檢察署九十七年度他字第三六一號偵查卷          │卷(七)    │
├───────────────────────────────┼────┤
│臺灣南投地方法院檢察署九十七年度他字第三六三號偵查卷          │卷(八)    │
├───────────────────────────────┼────┤
│臺灣南投地方法院檢察署九十七年度偵字第二四九六號偵查卷卷(一)    │卷(九)    │
├───────────────────────────────┼────┤
│臺灣南投地方法院檢察署九十七年度偵字第二四九六號偵查卷卷(二)    │卷(十)    │
├───────────────────────────────┼────┤
│臺灣南投地方法院檢察署九十七年度偵字第二四九六號偵查卷卷(三)    │卷(十一)    │
├───────────────────────────────┼────┤
│臺灣南投地方法院檢察署九十七年度偵字第三八四一號偵查卷        │卷(十二)    │
├───────────────────────────────┼────┤
│臺灣南投地方法院檢察署九十七年度偵字第四○七三號偵查卷        │卷(十三)    │
├───────────────────────────────┼────┤
│臺灣南投地方法院九十七年度重訴字第八號卷卷(一)                  │卷(十四)    │
├───────────────────────────────┼────┤
│臺灣南投地方法院九十七年度重訴字第八號卷卷(二)                  │卷(十五)    │
├───────────────────────────────┼────┤
│臺灣南投地方法院九十七年度重訴字第八號卷卷(三)                  │卷(十六)    │
├───────────────────────────────┼────┤
│臺灣南投地方法院九十七年度重訴字第八號卷卷(四)                  │卷(十七)    │
├───────────────────────────────┼────┤
│臺灣南投地方法院九十七年度重訴字第八號卷卷(五)                  │卷(十八)    │
├───────────────────────────────┼────┤
│臺灣南投地方法院九十七年度重訴字第八號卷卷(六)                  │卷(十九)    │
├───────────────────────────────┼────┤
│臺灣南投地方法院九十七年度重訴字第八號卷（證人前科資料卷）    │卷(二十)    │
└───────────────────────────────┴────┘

司法院資訊處製作；財團法人民間司法改革基金會備份。
